臺灣臺中地方法院刑事判決　　　　　　　99年度訴字第2124號
公　訴　人　臺灣臺中地方法院檢察署檢察官
被　　　告　詹淑娟
選任辯護人　許名宗律師
被　　　告　陳明裕
選任辯護人　許哲嘉律師
被　　　告　李志強
選任辯護人　林期律師
上列被告等因毒品危害防制條例等案件，經檢察官提起公訴（99
年度偵字第13210 、13211 、13212 、13525 、13526 、13527
、15404 號）及移送併辦（臺灣臺中地方法院檢察署99年度偵字
第16120 、16471 、16472 、16473 號），並追加起訴（臺灣臺
中地方法院檢察署99年偵字第21291 號），本院判決如下：
    主    文
陳明裕犯如附表一所示之罪，各處如附表一所示之刑（含主刑及
從刑）。又販賣第一級毒品，處有期徒刑捌年陸月，扣案如附表
四編號２、３、６、７所示之物均沒收；未扣案之門號0000
000000號SIM 卡壹枚沒收，如全部或一部不能沒收時，追
徵其價額；未扣案之販賣第一級毒品所得新臺幣壹仟元沒收，如
全部或一部不能沒收時，以其財產抵償之。又未經許可，持有子
彈，處有期徒刑陸月，併科罰金新臺幣貳萬元，罰金如易服勞役
，以新臺幣壹仟元折算壹日；扣案如附表三編號１、２所示之物
均沒收。應執行有期徒刑拾貳年，併科罰金新臺幣貳萬元，罰金
如易服勞役，以新臺幣壹仟元折算壹日，扣案如附表四編號２、
３、６、７及附表三編號１、２所示之物均沒收；未扣案之門號
0000000000號、0000000000號、0000
000000號、0000000000號SIM 卡各壹枚，與詹
淑娟連帶沒收，如全部或一部不能沒收時，與詹淑娟連帶追徵其
價額；未扣案之販賣第二級毒品所得新臺幣貳萬壹仟元，與詹淑
娟連帶沒收，如全部或一部不能沒收時，以其與詹淑娟之財產連
帶抵償之；未扣案之販賣第一級毒品所得新臺幣壹仟元沒收，如
全部或一部不能沒收時，以其財產抵償之。
詹淑娟犯如附表一、二所示之罪，各處如附表一、二所示之刑（
含主刑及從刑）。應執行有期徒刑拾陸年陸月，扣案如附表四編
號２、３、６、７所示之物均沒收；未扣案之門號000000
0000號、0000000000號、0000000000
號、0000000000號SIM 卡各壹枚，與陳明裕連帶沒收
，如全部或一部不能沒收時，與陳明裕連帶追徵其價額；未扣案
之販賣第二級毒品所得新臺幣貳萬壹仟元，與陳明裕連帶沒收，
如全部或一部不能沒收時，以其與陳明裕之財產連帶抵償之；未
扣案之販賣第一級毒品所得新臺幣壹仟元沒收，如全部或一部不
能沒收時，以其財產抵償之。
李志強販賣第一級毒品，累犯，處有期徒刑拾伍年陸月，未扣案
插用門號為0000000000號SIM 卡之不詳廠牌行動電話
壹支沒收，如全部或一部不能沒收時，追徵其價額；未扣案之販
賣第一、二級毒品所得新臺幣貳萬壹仟元沒收，如全部或一部不
能沒收時，以其財產抵償之。又未經許可，轉讓子彈，累犯，處
有期徒刑拾月，併科罰金新臺幣萬元，罰金如易服勞役，以新
臺幣壹仟元折算壹日，扣案如附表三編號１、２所示之物均沒收
。應執行有期徒刑拾陸年，併科罰金新臺幣萬元，罰金如易服
勞役，以新臺幣壹仟元折算壹日，扣案如附表三編號１、２所示
之物均沒收；未扣案插用門號為0000000000號SIM 卡
之不詳廠牌行動電話壹支沒收，如全部或一部不能沒收時，追徵
其價額；未扣案之販賣第一、二級毒品所得新臺幣貳萬壹仟元沒
收，如全部或一部不能沒收時，以其財產抵償之。
陳明裕其餘被訴販賣第一級毒品部分無罪。
詹淑娟其餘被訴販賣第一級毒品部分無罪。
李志強其餘被訴轉讓第一級毒品部分無罪。
    犯罪事實
一、陳明裕前曾因施用毒品案件，經本院以95年度訴字第1336號
    判處有期徒刑8 月、3 月，應執行有期徒刑9 月確定；又因
    施用毒品案件，經本院以96年度訴字第556 號判處有期徒刑
    8 月、6月，應執行有期徒刑1 年確定，前開案件嗣經本院
    以96年度聲減字第2449號裁定分別減刑為有期徒刑4 月、1
    月15日、4 月、3 月，應執行有期徒刑10月15日確定。復因
    施用毒品案件，經本院以96年度訴字第2721號判處有期徒刑
    10月、7 月，應執行有期徒刑1 年2 月確定；另因公共危險
    等案件，經本院以96年度交訴字第283 號判處有期徒刑5 月
    、1 月15日，應執行有期徒刑6 月確定，再因妨害公務案件
    ，經本院以97年度易字第3365號判處有期徒刑3 月確定；前
    開施用毒品、公共危險及妨害公務等案件，嗣經本院以98年
    度聲字第452 號裁定應執行有期徒刑1 年9 月確定，並與前
    揭應執行之有期徒刑10月15日接續執行，於民國98年7 月2
    日縮短刑期假釋出監，然因於假釋期間再犯施用毒品案件，
    而遭撤銷假釋，應執行殘刑4 月1 日，甫於99年8 月20日入
    監執行（不構成累犯）。詎仍不知警惕，其與詹淑娟為同居
    之男女朋友關係，2 人均明知海洛因、甲基安非他命係分屬
    毒品危害防制條例第2 條第2 項第1 款、第2 款所公告列管
    之第一級毒品、第二級毒品，不得非法持有、販賣，竟分別
    為下列行為：
  (一)陳明裕與詹淑娟共同基於販賣第二級毒品甲基安非他命以營
    利之各別犯意聯絡，以陳明裕所有輪流內置門號0000000000
    號、0000000000號、0000000000號、0000000000號SIM 卡之
    如附表四編號6 、7 所示SONY ERICSSON 廠牌及UTEC廠牌行
    動電話各1 支，作為聯絡販賣甲基安非他命之工具，而分別
    於附表一編號1 至15所示之時間、地點，將甲基安非他命販
    賣予賴立凱、李奇陸、張詠勛、林泊汎等人共15次，每次所
    得財物從新臺幣（下同）1000元至4000元不等，共計牟取2
    萬1000元之不法所得，其各次販賣甲基安非他命之時間、地
    點、對象、方法、數量及所得財物等，均詳如附表一編號1
    至15所示。
  (二)詹淑娟為獲取利益，單獨基於販賣第一級毒品海洛因牟利之
    各別犯意，以陳明裕所有上開內置門號0000000000號SIM 卡
    之如附表四編號6 、7 所示SONY ERICSSON 廠牌及UTEC廠牌
    行動電話各1 支，作為聯絡販賣海洛因之工具，而於附表二
    所示之時間、地點，將海洛因販賣予陳嘉宏1 次，所得財物
    為1000元，其販賣海洛因之時間、地點、方法、數量及所得
    財物，均詳如附表二所示。
  (三)陳明裕為獲取利益，單獨基於販賣第一級毒品海洛因牟利之
    犯意，於99年5 月31日晚間11時至12時許，莊明裕以其持用
    之門號0000000000號行動電話，撥打陳明裕所有門號000000
    0000號行動電話，聯絡洽購海洛因交易事宜後，約定在臺中
    市潭子區（原臺中縣潭子鄉○○○路上之勝利公園交易。陳
    明裕即前往上開交易地點，以1000元之代價，販賣海洛因1
    包予莊明裕，並當場向莊明裕收取1000元，而單獨販賣第一
    級毒品海洛因1 次。
二、李志強前因竊盜案件，經臺灣南投地方法院以96年度易字第
    479 號判處有期徒刑各1 年、1 年、1 年、1 年，均減刑為
    有期徒刑6 月、6 月、6 月、6 月，應執行有期徒刑1 年11
    月，經李志強提起上訴，仍經臺灣高等法院臺中分院以96年
    度上易字第2226號判決駁回上訴確定，於98年3 月25日縮短
    刑期執行完畢。詎不知悔改，明知海洛因、甲基安非他命係
    分屬毒品危害防制條例第2 條第2 項第1 款、第2 款所公告
    列管之第一級毒品、第二級毒品，不得非法持有、販賣，竟
    基於販賣第一級毒品海洛因及第二級毒品甲基安非他命以營
    利之犯意，於99年4 月14日中午12時52分許，陳明裕以前開
    門號0000000000號行動電話，撥打李志強持用之門號000000
    0000號行動電話，聯絡洽購毒品事宜後，約定在南投縣草屯
    鎮南開科技大學碰面。嗣陳明裕駕車搭載詹淑娟前往南開科
    技大學後，再撥打上開門號行動電話予李志強，約定前往李
    志強友人即綽號「阿明」之男子位於南開科技大學附近之住
    處，而由李志強以2 萬1000元之代價，販賣海洛因及甲基安
    非他命各1 錢予陳明裕，並當場向陳明裕收取2 萬1000元。
三、李志強、陳明裕均明知具有殺傷力之子彈乃槍砲彈藥刀械管
    制條例管制之違禁物品，未經許可，不得持有、轉讓，竟因
    真實姓名、年籍不詳綽號「小雞」之陳明裕友人，要求陳明
    裕代為找尋子彈，李志強乃於99年4 月初某日，在臺中市○
    ○路101 巷23號2 樓，將其於不詳時間、以不詳方式取得而
    持有之如附表三編號1 、2 、4 所示均具有殺傷力之子彈6
    顆無償轉讓予陳明裕，陳明裕即基於持有子彈之犯意，收受
    上開子彈而持有之，並擬伺機再轉交予綽號「小雞」之友人
    。嗣於99年6 月1 日下午2 時30分許，為警持本院核發之搜
    索票，前往陳明裕、詹淑娟位於臺中市○○區○○路23 號6
    樓之5 住處及陳明裕所駕駛之車牌號碼04 06-5B號自小客車
    執行搜索，並扣得如附表三所示之物，及陳明裕所有供販賣
    第一、二級毒品所用之如附表四編號2 、3 、6 、7 所示之
    物，而查悉上情。
四、案經臺中市警察局第三分局及行政院海岸巡防署海岸巡防總
    局中部地區巡防局彰化機動查緝隊報告臺灣臺中地方法院檢
    察署檢察官偵查起訴及追加起訴。
    理    由
壹、證據能力部分：
一、按被告以外之人（包括證人、鑑定人、告訴人、被害人及共
    同被告等）於審判外之言詞或書面陳述，除法律有規定外，
    不得作為證據；被告以外之人於檢察事務官、司法警察官或
    司法警察調查中所為之陳述，與審判中不符時，其先前之陳
    述具有較可信之特別情況，且為證明犯罪事實存否所必要，
    得為證據，刑事訴訟法第159 條第1 項、第159 條之2 分別
    定有明文。刑事訴訟法第159 條之2 規定所謂「調查中所為
    之陳述與審判中不符」之要件，應就前後階段之陳述進行整
    體判斷，以決定其間是否具有實質性差異；而所謂「較可信
    之特別情況」之情形，亦應就前後陳述時之各種外部情況進
    行比較，以資決定何者外部情況具有可信性，若陳述係在特
    別可信之情況所為，則虛偽陳述之危險性即不高，雖係審判
    外陳述，或未經被告反對詰問，仍得承認其有證據能力；所
    稱「外部情況」之認定，例如，1.時間之間隔：陳述人先前
    陳述是在記憶新的情況下直接作成，一般與事實較相近，事
    後即可能記憶減弱或變化，致有不清晰或陳述不符之現象產
    生。2.有意識的迴避：由於先前陳述時被告未在場，是陳述
    人直接面對詢問警員所為陳述較為坦然；事後可能因陳述人
    對被告有所顧忌或同情，因而在被告面前較不願陳述不利被
    告之事實。3.受外力干擾：陳述人單獨面對檢察事務官或司
    法警察（官）所為之陳述，程度上較少會受到強暴、脅迫、
    詐欺、利誘或收買等外力之影響，其陳述較趨於真實，若被
    告在庭或有其他成員參與旁聽時，陳述人可能會本能的作出
    迴避對被告不利之證述，或因不想生事乃虛構事實而為陳述
    。4.事後串謀：目擊證人對警察描述所目賭情形，因較無時
    間或動機去編造事實，客觀上亦較難認與被告間有勾串情事
    ，其陳述具有較可信性，但事後因特殊關係，雙方可能因串
    謀而統一口徑，或事後情況變化，兩者從原先敵對關係變成
    現在友好關係等情形，其陳述即易偏離事實而較不可信。
    5.警詢或檢察事務官偵查時，有無辯護人、代理人或親友在
    場：如有上開親誼之人在場，自可期待證人為自由從容之陳
    述，其證言之可信度自較高。6.警詢或檢察事務官所作之偵
    查筆錄記載是否完整：如上開筆錄對於犯罪之構成要件、犯
    罪態樣、加重減輕事由或起訴合法要件等事實或情況，均翔
    實記載完整，自可推定證人之陳述，與事實較為相近，而可
    信為真實。法院應斟酌上列因素綜合判斷，亦應細究陳述人
    之問答態度、表情與舉動之變化，此一要件係屬訴訟法事實
    之證明，以自由證明為已足。是若被告以外之人於審判外之
    陳述，係在特別可信之情況下所為，則虛偽陳述之危險性即
    不高，雖係審判外陳述，或未經被告反對詰問，仍得承認具
    有證據能力。經查：
  (一)證人即同案被告陳明裕、詹淑娟於警詢中均證述其等確曾向
    被告李志強購買海洛因及甲基安非他命之事實，且證人陳明
    裕並證述如附表三所示子彈係向被告李志強所拿取等情，惟
    證人陳明裕於本院審理時證述：99年4 月14日當天，伊有跟
    李志強見面，但拿毒品部分混淆了，誤將李志強當成另一個
    人，扣案子彈來源係伊在第一廣場所購買，並非來自李志強
    等語；證人詹淑娟亦於本院審理時證稱：99年4 月14日當天
    情形，伊均係聽聞陳明裕轉述等語。是證人陳明裕、詹淑娟
    於警詢及審理時之證述，已有前後陳述不符之情。爰審酌：
    1.證人陳明裕係於99年6 月1 日、6 月7 日及證人詹淑娟係
    於99年6 月1 日接受警詢，而證人陳明裕、詹淑娟分別於99
    年10月19日、11月16日始於本院作證，是其等上開警詢時之
    陳述，應係在其等記憶較為猶新的情況下直接作成，可立即
    反應所知，不致因時隔日久而遺忘案情，一般與事實較相近
    。2.上開證人於警詢時，被告李志強並未在場，其等於本院
    作證時，被告李志強則同時在庭。佐以證人陳明裕於99年7
    月21日與同案被告詹淑娟、李志強經公訴人提起公訴而同時
    移送本院訊問時，亦供述：希望下次開庭可以不讓伊和李志
    強同時開庭，因為像今日同時開庭，李志強都一直叫伊幫忙
    脫罪等語（見本院99年度訴字第2124號卷第44頁背面），堪
    認證人陳明裕於被告李志強在場時，應受有來自被告李志強
    同時在庭之壓力。由於上開證人先前於警詢陳述時被告李志
    強未在場，其等直接面對詢問警員所為陳述自較為坦然，亦
    無來自被告李志強同庭在場之壓力而有出於虛偽不實之指證
    ，其陳述較趨於真實。3.上開證人經警方進行詢問，證人陳
    明裕之選任辯護人並且在場，且於員警詢問後，經其等簽名
    確認筆錄記載內容無訛，且證人陳明裕、詹淑娟亦未證述其
    等於警詢中所述非出於自由意志所言，足認其等於警詢之陳
    述具有任意性。4.上開證人於警詢時已供述向被告李志強購
    買毒品之時間、地點及取得子彈之原因，亦查無其設詞誣陷
    被告李志強之動機存在。綜上所述，證人陳明裕、詹淑娟於
    警詢中所為之陳述，客觀上具有較可信之特別情況，且其等
    係直接向被告李志強購買毒品之人，為證明具有極度封閉、
    隱密性之販賣毒品犯罪事實存否所必要。故依上開說明，證
    人陳明裕、詹淑娟警詢中之陳述，對被告李志強而言，應有
    證據能力。
  (二)又按所謂「彈劾證據」，屬英美法之概念（impeachm entev
    idence），係指爭執證人陳述憑信性或證明力之證據，其作
    用僅在於減弱「實質證據」（substantive evidence 即 證
    明待證事實存否之證據）之證明力，以供法院審判心證之參
    考，尚不得作為認定犯罪事實之基礎。故關於「彈劾證據」
    ，其證據能力之限制非如「實質證據」之嚴格，而予以相當
    之緩和，縱使刑事訴訟法第159 條第1 項所規定不得作為證
    據之傳聞證據，亦非不得以之作為「彈劾證據」。我國刑事
    訴訟法雖未如日本刑事訴訟法第328 條已就「彈劾證據」予
    以明文規定，但基於刑事訴訟發現真實及維護公平正義之功
    能，在解釋上仍應予以承認。故證人於審判外之陳述，雖不
    符合傳聞法則之例外規定，而不能作為認定犯罪事實之證據
    ，但尚非絕對不能以之作為「彈劾證據」，以供法院審判心
    證之參考，最高法院97年度台上字第6585號判決可資參照；
    再按我國刑事訴訟法基於證據裁判主義及證據能力之規定，
    得以作為認定犯罪事實之依據，以有證據能力之證據為限，
    惟於審判期日證人所為陳述與審判外之陳述相異時，可提出
    該證人先前所為自我矛盾之陳述，用來減低其在審判時證言
    之證明力，此種作為彈劾證據使用之傳聞證據，因非用於認
    定犯罪事實之基礎，不受傳聞法則之拘束。因此，被告以外
    之人於審判外之言詞或書面陳述，雖不得以之直接作為證明
    犯罪事實存否之證據，但非不得以之作為彈劾證據，用來爭
    執或減損被告、證人或鑑定人陳述之證明力，最高法院97年
    度台上字第1981、6321號判決可資參照。證人曾啟福於警詢
    時證述：其於99年5 月6 日晚間10時8 分許，撥打電話欲向
    被告李志強購買毒品，並約定交易地點交毒品等語；於偵查
    中證稱：99年5 月6 日當天係綽號「阿如」之友人以其持用
    之行動電話撥打電話予李志強欲拿取毒品，其在後火車站友
    人家等候，由「阿如」前往中投向李志強拿取毒品，「阿如
    」應該未拿錢給李志強等語；於本院審理時證述：當時伊拜
    託「阿裕」拿1 千元海洛因，「阿裕（臺語）」借用伊持用
    之電話撥打電話予李志強，「阿裕」撥打電話時伊均在場，
    亦一同前往中投附近第二個紅綠燈，之後由「阿裕」有拿毒
    品回來給伊，「阿裕」告知毒品係向李志強所拿等語，足見
    證人曾啟福於警詢、偵查及審理時之證述，已有前後陳述不
    符之情。且證人曾啟福於本院審理時亦證述其於警詢筆錄製
    作時，因身體不適，曾向員警表示無法製作筆錄，員警表示
    照這樣就對了，而伊當時因趴著，不是很舒服，不清楚製作
    筆錄員警係何人，並隨便看看警詢筆錄就簽名了等語（見本
    院99年度訴字第2124號卷第173 頁），而被告李志強之辯護
    人對此部分證人曾啟福警詢供述之證據能力提出異議，主張
    不具證據能力（見同上本院卷第104 頁），公訴人復未提出
    證據證明證人曾啟福於警詢之陳述，「具有可信之特別情況
    」，已與刑事訴訟法第159 條之2 、第159 條之3 得為證據
    之要件不符；是本院依刑事訴訟法第159 條第1 項之規定，
    認證人曾啟福之警詢供述，對被告李志強不得作為認定事實
    之證據；惟上開證人曾啟福之警詢證述，非不得以之為彈劾
    證據，用來爭執或減損證人陳述之證明力。
二、又按被告以外之人於審判中有滯留國外或所在不明而無法傳
    喚或傳喚不到者，其於檢察事務官、司法警察官或司法警察
    調查中所為之陳述，經證明具有可信之特別情況，且為證明
    犯罪事實之存否所必要者，得為證據，刑事訴訟法第159 條
    之3 第3 款定有明文。查證人陳嘉宏於本院審理時，經傳喚
    、拘提無著，有送達證書及拘提報告在卷為憑，足認證人陳
    嘉宏因所在不明而無法傳喚，本院審酌其於警詢時所為之陳
    述為證明被告詹淑娟有無販賣海洛因部分犯罪事實所必要，
    且其接受員警詢問時，查無跡證顯示警詢當時有何違法取供
    情事，所述應係出於其自由意志無疑，又係於案發初時未刻
    意衡量利害關係之陳述，具有可信之特別情況，依首揭規定
    ，應具有證據能力。
三、次按被告以外之人於偵查中向檢察官所為之陳述，除顯有不
    可信之情況者外，得為證據，刑事訴訟法第159 條之1 第2
    項定有明文。依現階段刑事訴訟法之規定，檢察官代表國家
    偵查犯罪、實施公訴，必須對於被告之犯罪事實負舉證之責
    ，依法有訊問被告、證人及鑑定人之權，證人、鑑定人且須
    具結，實務運作上，偵查中檢察官向被告以外之人所取得之
    陳述，原則上均能遵守法律規定，不致違法取供，其可信性
    極高。又刑事訴訟法並無檢察官於偵查中訊問證人時，應予
    被告詰問機會之規定，故證人於檢察官偵查中訊問時未經被
    告進行詰問，仍有證據能力（最高法院96年度台上字第2786
    號判決意旨參照）。查本件證人陳明裕、詹淑娟、陳嘉宏、
    賴立凱、莊明裕、林泊汎、張詠勛、李奇陸、曾啟福於偵查
    中檢察官訊問時具結所為之陳述，係以證人之身分，經檢察
    官告以具結之義務及偽證之處罰，並由其等具結，而於負擔
    偽證罪之處罰心理下所為，經具結擔保其證述之真實性，且
    依據偵訊過程及筆錄記載，可徵證人陳明裕、詹淑娟、陳嘉
    宏、賴立凱、莊明裕、林泊汎、張詠勛、李奇陸、曾啟福於
    檢察官偵查中為證言時，並無任何遭受外力不當干涉之顯不
    可信之情況，況被告及選任辯護人於本院審理時，亦未具體
    指陳該等證述作成時，有何外在環境及情況足以影響證人證
    述之任意性及真實性，而有何顯有不可信之情況者，再者證
    人陳明裕、詹淑娟、莊明裕、曾啟福又於本院審理中到庭作
    證，並予被告、被告之選任辯護人對質、詰問之機會，堪認
    均已完足為合法調查之證據。則依前揭說明，上開證人陳明
    裕、詹淑娟、陳嘉宏、賴立凱、莊明裕、林泊汎、張詠勛、
    李奇陸、曾啟福等人於檢察官訊問時具結所為之陳述，均有
    證據能力。被告李志強之選任辯護人抗辯證人曾啟福之偵查
    筆錄，不具證據能力云云，尚屬無據。
四、通訊監察錄音之譯文，僅屬依據監聽錄音結果予以翻譯之文
    字，固具文書證據之外觀，但實際上仍應認監聽所得之錄音
    帶或光碟，始屬調查犯罪所得之證物，乃係刑事訴訟法第16
    5 條之1 第2 項所稱之證物，如其蒐證程序合法，並經合法
    調查，自具證據能力。因此檢察官如提出通訊監察錄音之譯
    文為其證據方法，實乃以其監聽所得之錄音帶或光碟，為調
    查犯罪所得之證物，法院本應依刑事訴訟法第165 條之1 所
    列之方法調查，以判斷該錄音帶或光碟是否與通訊監察錄音
    之譯文相符。而監聽錄音製作之譯文，雖通常為偵查犯罪機
    關單方面製作，然若被告或訴訟關係人對其真實性並無爭執
    ，經法院於審判期日提示譯文供當事人辨認、表示意見並為
    辯論者，程序自屬適法（最高法院95年度臺上字第295 號、
    94年度臺上字第4665號、第1270號、93年度臺上字第6510號
    判決意旨參照）。即警察機關對犯罪嫌疑人依法監聽電話所
    製作之通訊監察紀錄譯文，實乃該監聽電話錄音之派生證據
    ，是倘係公務員依法定程序而取得，被告或訴訟關係人就其
    真實性復無爭執，法院並曾依刑事訴訟法第165 條第1 項規
    定，踐行證據調查之法定程序，向被告宣讀或告以要旨，則
    其自得採為認定被告有罪之基礎，而有證據能力。本件卷附
    門號0000000000號、0000000000號、0000000000號、000000
    0000號、0000000000號、0000000000行動電話通訊監察譯文
    ，係依合法核發之通訊監察書而為實施，且其各該監聽期間
    、監聽電話號碼悉與通訊監察書所核准之範圍相符，有本院
    99年聲監字第339 號、第481 號、第600 號、第728 號、99
    年度聲監續字第450 號、第599 號、第705 號通訊監察書暨
    電話附表各1 份附卷可稽（見同上本院卷第133 至154 頁）
    ，該等通訊監察所取得之證據資料經警製作為譯文後，復業
    經本院踐行證據調查之法定程序，於審判期日向被告宣讀或
    告以要旨，而被告及其辯護人均表示沒有意見，揆諸上開說
    明，卷附通訊監察譯文自亦有證據能力。
五、另按法院或檢察官依刑事訴訟法第208 條規定囑託醫院、學
    校或其他相當之機關、團體為鑑定時，祇須其以言詞或書面
    提出之鑑定報告，符合刑事訴訟法第206 條第1 項、第208
    條所規定之形式要件，即具有證據能力，此即屬於刑事訴訟
    法第159 條第1 項所稱「法律有規定」之特別情形。次按刑
    事訴訟之鑑定，為證據調查方法之一種，係指由具有特別知
    識經驗之人或機關，就特別需要特殊知識經驗之事項，予以
    鑑識、測驗、研判及斷定，供為法院或檢察官認定事實之參
    考。刑事訴訟法第198 條規定：「鑑定人由審判長、受命法
    官或檢察官就下列之人選任一人或數人充之：一、就鑑定事
    項有特別知識經驗者。二、經政府機關委任有鑑定職務者。
    」第208 第1 項前段規定：「法院或檢察官得囑託醫院、學
    校或其他相當之機關、團體為鑑定」即本此旨。是上級檢察
    機關首長基於辦案實務需要，函示指定某類特殊案件之待鑑
    事項，囑託某一或某些特別具有該項專門知識經驗之機關，
    予以鑑定，並非法所不許。從而，警察機關逕依該函示辦理
    ，按諸檢察一體及檢察官指揮調、偵查之原則，難認於法不
    合（最高法院96年度台上字第4177號判決意旨參照）。本件
    扣案如附表三所示之子彈，經內政部警政署刑事警察局（下
    稱刑事警察局）鑑定後，由該局所出具之99年6 月21日刑鑑
    字第0990082922號鑑定書（見同上本院卷第63至64頁），係
    由警察機關依照上級檢察機關首長函示指示（查刑事警察局
    係經臺灣高等法院檢察署檢察長概括選任為有關槍砲、彈藥
    及火藥殘跡之鑑定機關）送請該局進行鑑定所得之結果，並
    已載明其鑑定方法與鑑驗之結果，而符合鑑定報告之法定記
    載要件，參照上開說明，具有證據能力。
六、末按被告以外之人（包括證人、鑑定人、告訴人、被害人及
    共同被告等）於審判外之陳述雖不符刑事訴訟法第159 條之
    1 至之4 等4 條之規定，而經當事人於審判程序同意作為證
    據，法院審酌該言詞陳述或書面陳述作成時之情況，認為適
    當者，亦得為證據；當事人、代理人或辯護人於法院調查證
    據時，知有刑事訴訟法第159 條第1 項不得為證據之情形，
    而未於言詞辯論終結前聲明異議者，視為有前項之同意，同
    法第159 條之5 定有明文。立法意旨在於傳聞證據未經當事
    人之反對詰問予以核實，原則上先予排除。惟若當事人已放
    棄反對詰問權，於審判程序中表明同意該等傳聞證據可作為
    證據；或於言詞辯論終結前未聲明異議，基於尊重當事人對
    傳聞證據之處分權，及證據資料愈豐富，愈有助於真實發見
    之理念，且強化言詞辯論主義，使訴訟程序得以順暢進行，
    上開傳聞證據亦均具有證據能力。查檢察官、被告及辯護人
    對於本案卷內其餘相關供述之證據能力，於本院準備程序及
    審理時均表示沒有意見等語（見本院99年度訴字第2124號卷
    第101 頁、第104 頁、第118 頁、第172 頁），且檢察官、
    被告及辯護人就上述證據資料，並未就有合於刑事訴訟法第
    159 條第1 項不得為證據之情形於本院言詞辯論終結前聲明
    異議，而上述證人之證述、文書卷證資料亦經本院於審理期
    日逐一提示、朗讀，並告以要旨，本院復審酌相關證人證述
    筆錄製成、文書卷證資料取得，並無證據顯示有何違背程序
    規定情事，依據上述之說明，均應具有證據能力。
七、扣案之如附表三、四所示之物，並非供述證據，而無傳聞法
    則之適用。惟上開扣案物品乃警方於前述時、地對被告陳明
    裕依法實施搜索後，合法所扣得，且與本件案情具有關聯性
    ，自有證據能力。
貳、有罪部分：
一、有關犯罪事實欄一(一)所示被告陳明裕、詹淑娟共同販賣第二
    級毒品甲基安非他命部分：
  (一)上揭如犯罪事實欄一(一)所示之犯罪事實，分據被告陳明裕及
    詹淑娟於本院審理時坦承不諱，核經證人賴立凱於警、偵訊
    （見99年度偵字第13210 號偵查卷第59頁、第136 頁、第13
    7 頁）、證人李奇陸於警、偵訊（見99年度偵字第1320號偵
    查卷第184 頁、第214 至218 頁）、證人張詠勛於警、偵訊
    （見99年度偵字第13210 號偵查卷第71頁、第81至82頁）及
    證人林柏汎於警、偵訊（見99年度偵字第13210 號偵查卷第
    96頁、第103 頁）證述之情節相符，並有通訊監察譯文10紙
    （見99年度偵字第13210 號偵查卷第76頁、第99頁、第121
    頁、第122 頁、第188 頁、第189 頁、第190 頁、第191 頁
    、第192 頁、第194 頁）附卷可稽，此外，又有被告陳明裕
    所有供販賣毒品所用如附表四編號2 、3 、6 、7 所示之物
    扣案可資佐證，足認被告陳明裕、詹淑娟此部分之自白應與
    事實相符。
  (二)按販賣毒品之所謂販賣行為，須行為人主觀上有營利意圖，
    且客觀上有販入或賣出毒品行為，即足構成，至於實際上是
    否已經獲利，則非所問；必也始終無營利之意思，而以原價
    或低於原價有償讓與他人，方難謂為販賣行為，而僅得以轉
    讓罪論處（參照最高法院93年度臺上字第1651號判決要旨）
    。又販賣甲基安非他命本無一定價格，各次買賣之價格，當
    亦各有差異，隨供需雙方之資力、關係之深淺、需求之數量
    、貨源之充裕與否、販賣者對於資金之需求如何即殷切與否
    ，以及政府查緝之態度，進而為各種不同之風險評估，而為
    機動性之調整，是其價格標準，自非一成不變，且販賣者從
    各種「價差」或「量差」或係「純度」謀取利潤方式，或有
    差異，然其所圖利益之非法販賣行為目的，則屬相同，並無
    二致。再按販賣毒品之所謂販賣行為，係行為人基於營利之
    目的，而販入或賣出毒品而言。販賣毒品者，其主觀上須有
    營利之意圖，且客觀上有販賣之行為，即足構成，至於實際
    上是否已經獲利，則非所問。即於有償讓與他人之初，係基
    於營利之意思，並著手實施，而因故無法高於購入之原價出
    售，最後不得不以原價或低於原價讓與他人時，仍屬販賣行
    為。再衡諸毒品海洛因量微價高，且依一般社會通念以觀，
    販賣行為在通常情形下均係以牟利為其主要誘因及目的，從
    而，舉凡其有償交易，除足反證其確另基於某種非圖利本意
    之關係外，通常尚難因無法查悉其販入價額作為是否高價賣
    出之比較，諉無營利之意思，阻卻販賣犯行之追訴。本件被
    告陳明裕、詹淑娟平日即有施用甲基安非他命之行為，當知
    甲基安非他命量微價貴，其等於本院審理時，亦陳稱：伊等
    販賣毒品所得利益即為可由販賣之毒品中拿取一些使用等語
    （見本院99年度訴字第2124號卷第348 頁背面），益見被告
    陳明裕、詹淑娟2 人就附表一所示之販賣第二級毒品甲基安
    非他命行為，確均有營利之意圖，並因販賣行為而有獲利無
    訛。綜上，此部分事證明確，被告陳明裕、詹淑娟如附表一
    所示販賣第二級毒品甲基安非他命犯行，均堪認定。
二、有關犯罪事實欄一(二)所示被告詹淑娟單獨販賣第一級毒品海
    洛因部分：
    訊據被告詹淑娟矢口否認有何販賣第一級毒品海洛因予陳嘉
    宏之犯行，辯稱：伊並沒有販賣海洛因云云。經查：
  (一)按違反毒品危害防制條例案件毒品交易之買賣雙方乃具有對
    向性之關係，為避免犯販賣、轉讓、施用、持有毒品等罪者
    嫁禍他人而虛偽陳述其毒品來源，俾圖藉毒品危害防制條例
    第17條規定減輕其刑，其自白之憑信性即比一般無利害關係
    之證人所為證述較為薄弱，為擔保其陳述是否與事實相符，
    仍應調查其他證據以資審認，必達於一般之人均不致有所懷
    疑，而得確信其為真實之程度者，始得採為被告有罪之認定
    （最高法院97年度臺上字第3281號判決參照）。
  (二)證人陳嘉宏有於附表二編號1 所示之時間、地點，以1000元
    之價格，向被告詹淑娟購買第一級毒品海洛因等情，業據證
    人陳嘉宏於偵查中具結證述屬實（見99年度偵字第13210 號
    偵查卷第170 頁）。而被告詹淑娟亦自承：門號0000000000
    號行動電話係同案被告陳明裕所使用，如果陳明裕在忙，伊
    會幫忙接聽電話，要買毒品之人亦會直接跟伊說等情（見99
    年度偵字第13210 號偵查卷第36-1頁），且參諸被告詹淑娟
    同居男友即同案被告陳明裕所持用之門號0000000000號行動
    電話，與證人陳嘉宏所使用之0000000000號行動電話，於99
    年3 月17日下午4 時29分之通訊監察譯文內容所示：「B （
    家宏）：喂，我家宏，你在哪？A （阿娟）：怎樣？B （家
    宏）：喂，我要叫一個女生。A （阿娟）：恩，你在哪？B
    （家宏）：我在大雅路。A （阿娟）：你來大里四德。B （
    家宏）：四德喔。A （阿娟）：那你來中清交流道，快來。
    B （家宏）：恩，那我不就還要繼續過去。A （阿娟）：恩
    ，全家喔，你快一點。」。
  (三)又衡諸海洛因係第一級毒品，無論持有、施用、販賣，均屬
    違法行為，為治安機關所嚴查，此為眾所週知，毒品交易均
    於隱密下進行，其以通信聯絡亦鮮有明白直接以「毒品」、
    「海洛因」等名稱或相近之用語稱之，都以暗語或彼此已有
    默契之含混語意而為溝通，因此，依上開通訊監察譯文，雖
    未見雙方明言購買毒品之說詞，惟依證人陳嘉宏證述確有向
    被告詹淑娟購買海洛因之證詞及其通訊內容確有約定交易之
    數量、地點，足徵證人陳嘉宏證述於上開時、地與被告詹淑
    娟有交易海洛因之情節尚非憑空虛捏，應堪採信。又前揭行
    動電話通訊監察譯文與證人陳嘉宏之證述有相當之關聯性，
    足以補強證人陳嘉宏之證詞，而擔保其前開所稱向被告詹淑
    娟購買海洛因之真實性，是綜上事證，足見證人陳嘉宏確有
    於附表一編號1 所示之時間向被告詹淑娟購買海洛因，被告
    詹淑娟辯稱未販賣海洛因予證人陳嘉宏云云，應係卸責之詞
    ，不足採信。
  (四)綜上所述，此部分事證明確，被告詹淑娟如附表二所示販賣
    第一級毒品海洛因犯行，洵堪認定。
三、有關犯罪事實欄一(三)所示被告陳明裕單獨販賣第一級毒品海
    洛因部分：
    上揭如犯罪事實欄一(三)所示之犯罪事實，業據被告陳明裕於
    本院審理時坦承不諱，核經證人莊明裕於警詢、偵查中及本
    院審理時證述之情節相符（見99年度偵字第13212 號卷第71
    至72頁、99年度毒偵字第3234號偵查卷第11至12頁、本院99
    年度訴字第2124號卷第235 至236 頁），並有證人莊明裕持
    用之門號0000000000號行動電話通聯紀錄表1 份（見臺中市
    警察局第三分局中分三偵字第0990013739號卷第25頁）附卷
    足憑，此外，復有被告陳明裕所有供販賣毒品所用如附表四
    編號2 、3 、6 、7 所示之物扣案可資佐證，足認被告陳明
    裕此部分之自白應與事實相符。又我國就販賣毒品行為之查
    緝一向執法甚嚴，並科以重刑，且販賣毒品係違法行為，不
    可公然為之，亦無公定價格，容易分裝及增減份量，每次買
    賣之價量，可能隨時依雙方關係深淺、資力、需求量及對行
    情之認知、來源是否充裕、查緝是否嚴謹、購買者被查獲時
    供述購買對象之可能風險之評估等情形，而異其標準，非可
    一概而論；販賣之利得，除查獲之價量俱臻明確外，委難查
    得實情，販賣之人從價差或量差中牟利之方式雖異，其意圖
    營利之販賣行為則同一。兼參酌毒品海洛因量微價高，販賣
    者有暴利可圖，茍非意圖販賣營利，一般人豈會甘冒重刑而
    販賣毒品海洛因，是被告陳明裕上揭犯行，確有意圖營利之
    販賣海洛因犯意至明。從而，此部分事證明確，被告陳明裕
    如犯罪事實欄一(三)所示販賣第一級毒品海洛因犯行，堪以認
    定。
四、有關犯罪事實欄二所示被告李志強販賣第一級毒品海洛因及
    第二級毒品甲基安非他命予陳明裕部分：
  (一)訊據被告李志強矢口否認有何販賣第一級毒品海洛因及第二
    級毒品甲基安非他命之犯行，辯稱：伊並沒有販賣毒品，伊
    與陳明裕曾有磨擦，雖於99年4 月14日前即已誤會冰釋，但
    伊不知道陳明裕心裏有無懷恨云云。其辯護人則辯護以：證
    人即共同被告陳明裕、詹淑娟之證述前後不一，且依被告李
    志強持用之門號0000000000號行動電話，於99年4 月14日11
    時43分之通訊監察譯文所示，乃係被告李志強撥打電話欲向
    證人陳明裕購買毒品，陳明裕、詹淑娟於為警查獲時，應係
    恐被告李志強檢舉渠等販毒，而誣攀被告李志強販賣毒品，
    渠等證詞不足採信云云。
  (二)經查：
  1.前揭被告李志強販賣第一級毒品海洛因及第二級毒品甲基安
    非他命予陳明裕之事實，業據：
  證人陳明裕於99年6 月1 日警詢時證述：「（你有跟李志強
    買過毒品嗎？買過幾次？買什麼毒品？一次都買多少？）有
    。很多次，大約10次。買安非他命跟海洛因都有。大概都1
    錢，安非他命5 、6 千塊，海洛因1 萬到1 萬5 。」、「（
    你跟他交易方式？）去他那邊他住逢甲。最近是去草屯他家
    。」、「（本隊提供0000000000於4 月14日12時52分的譯文
    ，你當天是找志強幹嘛？）買海洛因毒品。」等語（見99年
    度偵字第13212 號偵查卷第19至23頁）；於99年6 月2 日檢
    察官偵查中具結證述：「0000000000是李志強所使用之門號
    。99年4 月14日12時52分，我用我手機0000000000打給李志
    強，我問他人在哪裡，意思是要跟他拿毒品，他說他人在草
    屯南開技術學院，我這次跟李志強交易1 萬元，當天我自己
    開銀色三菱白色汽車到場，李志強開福斯汽車到場，李志強
    帶我去他草屯朋友『阿明』那邊，後來李志強拿一大包毒品
    海洛因出來，分價值1 萬元的海洛因給我，這些毒品都是我
    自己要施用的。」等語（見99年度偵字第13211 號偵查卷第
    96至97頁）；於99年7 月6 日檢察官偵查中結證：「（﹝提
    示號碼0000000000，99年4 月14日12時52分、13時43分監聽
    譯文﹞內容為何意？）我用我使用0000000000打給李志強問
    他人在哪裡，他說他人在南開，意思是指他人在草屯南開技
    術學院附近朋友家，我打電話給他的目的是要跟他買毒品，
    但我忘記那次詹淑娟有無跟我一起去，但平常我跟詹淑娟會
    一起開車出去。當天是我先到南開，我到的時候再打電話問
    李志強說人到底在哪一個朋友家，李志強跟我說他人在阿明
    家，我就開車過去。我忘記我當天跟李志強交易正確金額，
    但我曾經跟李志強拿過1 萬元海洛因及2 萬1000元的代價買
    過海洛因跟安非他命。這次拿到的毒品我有施用，我可以確
    定買回去的毒品是海洛因及安非他命。」等語綦詳（見99年
    度偵字第13211 號偵查卷第110 至111 頁）。綜觀證人陳明
    裕先後於司法警察調查時及偵查中所為之陳述，除就其於99
    年4 月14日當日向被告李志強購買毒品之確實交易金額究係
    海洛因1 萬元，抑或係海洛因及甲基安非他命共2 萬1000元
    ，證人陳明裕已無法明確記憶外，證人陳明裕於警詢及偵查
    中，已明確指證被告李志強於99年4 月14日中午12時52分與
    其以電話聯絡後，在南投縣草屯鎮南開科技大學附近之李志
    強友人即綽號「阿明」之男子家中，販賣毒品予陳明裕之犯
    行。
  又證人即同案被告詹淑娟於99年4 月14日中午12時52分許，
    被告李志強與陳明裕以電話聯繫後，確與陳明裕一同前往南
    開科技大學附近之李志強友人家中，與李志強碰面等情，亦
    據被告李志強供承在卷（見本院99年度訴字第2124號卷第46
    頁背面）；而證人詹淑娟於99年6 月2 日檢察官偵查中具結
    證述：「（﹝提示99年4 月14日中午12時52分、下午1 時43
    分通聯譯文﹞此通電話內容為何？）當時是阿德（即陳明裕
    ）打電話給李志強即今日查獲之李志強，我坐在旁邊，電話
    裡沒有講什麼，只有約地點，我們只是約在南開大學附近，
    見面時陳明裕跟李志強買安非他命及海洛因，各買1 錢，共
    花了2 萬1000元或2 萬2000元，最後交易地點是在阿明家，
    是李志強朋友那裡。」等語（見99年度偵字第13211 號偵查
    卷第26至30頁）、於99年7 月6 日檢察官偵查中證述：「（
    ﹝提示號碼0000000000，99年4 月14日12時52分、13時43分
    監聽譯文﹞當天交易毒品金額及時間為何？）當天應該是交
    易1 錢女生（海洛因）跟1 錢糖果（安非他命），總計2 萬
    多元」等語（見99年度偵字第13211 號偵查卷第112 頁背面
    至第113 頁），經核證人詹淑娟就其在場見聞陳明裕向被告
    李志強購買毒品之經過、時間、地點及確實完成交易等節，
    與證人陳明裕前開證述大致相符。
  再門號0000000000號行動電話係被告李志強所持用之事實，
    業據被告李志強於警詢及本院調查時供承在卷；而門號0000
    000000號行動電話則係證人陳明裕所持用乙節，亦據證人即
    同案被告陳明裕於警詢、檢察官偵查中及本院調查時證述明
    確。參以上開門號0000000000號、0000000000號2 支行動電
    話於99年4 月14日中午12時52分起之通話內容為：「B （即
    綽號「阿德」之陳明裕，見99年度偵字第13212 號偵查卷第
    22頁）：你在哪？A （即被告李志強）：南開阿。B ：好。
    」；於99年4 月14日下午1 時43分起之通話內容為：「B （
    即陳明裕）：你買個東西那麼久，你去哪了？A （即被告李
    志強）：我現在在烤鴨這邊了，要在哪？B ：阿明這。A ：
    好。」，有通訊監察譯文在卷可稽（見99年度偵字第13210
    號偵查卷第31頁）。
  又衡諸海洛因、甲基安非他命分別係第一、二級毒品，無論
    持有、施用、販賣，均屬違法行為，為治安機關所嚴查，此
    為眾所週知，毒品交易均於隱密下進行，其以通信聯絡亦鮮
    有明白直接以「毒品」、「海洛因」、「甲基安非他命」等
    名稱或相近之用語稱之，都以暗語或彼此已有默契之含混語
    意而為溝通，因此，依上開通訊監察譯文，雖未見雙方明言
    購買毒品之說詞，惟依證人陳明裕、詹淑娟證述確有向被告
    購買毒品之證詞及其通訊內容確有約定交易之地點，參以證
    人陳明裕與被告李志強雖曾有嫌隙，但於99年4 月14日陳明
    裕前往找李志強前即已誤會冰釋等情，業據被告李志強供承
    在卷（見本院99年度訴字第2124號卷第46頁背面），而證人
    詹淑娟與被告李志強亦無過節或恩怨等情，衡情，證人陳明
    裕、詹淑娟當無甘冒偽證罪之處罰風險，而設詞誣陷被告李
    志強之必要，足徵證人陳明裕、詹淑娟證述被告李志強有於
    上開時、地與證人陳明裕交易毒品之情節尚非憑空虛捏，應
    堪採信。
  另按證人之陳述有部分前後不符，或相互間有所歧異時，究
    竟何者為可採，法院仍得本其自由心證予以斟酌，非謂一有
    不符或矛盾，即應認其全部均為不可採信；尤其關於行為動
    機、手段及結果等細節方面，證人之證言，每每因留意重點
    之不同，或對部分事實記憶欠明確，以致前後未盡相符，然
    其基本事實之陳述，若果與真實性無礙時，則仍非不得予以
    採信（最高法院92年度臺上字第5566號判決意旨參照）。本
    件證人陳明裕、詹淑娟於警詢及偵查中先後就證人陳明裕於
    上開時、地向被告李志強購買毒品海洛因或甲基安非他命之
    確切金額，雖或有出入，已如上述，惟無論販出者或販入者
    ，原均未預期將遭警捕獲，自未刻意記憶各次交易之相關細
    節；況人之記憶本屬有限，就多次重複之同類行為，事後追
    憶陳述，或因未及想起而不完整，或因相互交錯致生齟齬，
    均屬難免，尚難執細節上之差異，即認上揭證人所述確有向
    被告李志強購買毒品之主要證詞為不可採。惟因上開證人就
    證人陳明裕向被告李志強購買毒品之事實既屬一致，僅就細
    節部分之數量、金額之確切時間等均無法確定，本院爰綜合
    證人陳明裕上開其已忘記當天跟李志強交易正確金額，但其
    曾經跟李志強拿過1 萬元海洛因及2 萬1000元的代價買過海
    洛因跟安非他命之證詞，及證人詹淑娟前揭當天陳明裕係向
    李志強購買甲基安非他命及海洛因各1 錢，共花了2 萬1000
    元或2 萬2000元之證詞，而認定被告李志強於上開時、地販
    賣予證人陳明裕者應為海洛因及甲基安非他命各1 錢，對價
    2 萬1000元。
  至證人陳明裕於本院審理時翻異前詞證稱：伊先前於警、偵
    訊陳稱99年4 月14日中午12時52分許，撥打電話予李志強係
    為向李志強購買毒品，此部分係伊混淆弄錯了，當天伊與詹
    淑娟前往李志強友人「阿明」家，是找李志強吃藥，由李志
    強無償提供海洛因及甲基安非他命供伊等施用，當時詹淑娟
    並未下車等語（見本院99年度訴字第2124號卷第179 至186
    頁）；證人詹淑娟於本院審理時亦改稱：伊先前於警、偵訊
    證稱陳明裕向李志強購買毒品部分，均係陳明裕告訴伊的，
    伊於99年4 月14日當天雖有與陳明裕一起前往南開之李志強
    友人阿明住處，但伊僅有下車借用廁所，並未進入房間內，
    是以對於陳明裕與李志強在房間內之情形，伊並不清楚等語
    （見同上本院卷第239 頁背面至第244 頁）。然按販毒案件
    之證人，因其案件之特性，常見於審理中接受交互詰問之時
    ，未敢坦言曾向被告購買毒品之情形，而其所顯示者，並非
    證人於審判中之陳述恆較於審判外之陳述具有更高之可信性
    ，毋寧於未直接面對被告、當庭對質或接受交互詰問之情況
    下，證人因心理之壓力程度較低，亦可能處於較易為合於真
    實之陳述之狀態。本件證人陳明裕、詹淑娟於警、偵訊時，
    均明確證述被告李志強於上揭時、地販賣毒品予陳明裕等情
    ，且就關於陳明裕向被告李志強購買毒品之時間、地點及確
    實完成交易而取得毒品等細節，前後一致，已如前述，再證
    人陳明裕於99年7 月21日與同案被告詹淑娟、李志強經公訴
    人提起公訴而同時移送本院訊問時，亦供述：希望下次開庭
    可以不讓伊和李志強同時開庭，因為像今日同時開庭，李志
    強都一直叫伊幫忙脫罪等語，前已敘及，參以證人陳明裕於
    警詢時在有選任辯護人在場之情形下，尚明確證述當日係向
    被告李志強購買毒品，嗣於本院審理時，證人陳明裕、詹淑
    娟始改稱當日被告李志強並未販賣毒品予陳明裕等語，顯見
    證人陳明裕、詹淑娟確係因同庭面對被告李志強所造成之心
    理壓力始為翻異前詞之證述，且觀之證人陳明裕與被告李志
    強間之前開通訊監察譯文內容，僅明確簡短地表示交易地點
    ，並未表示找被告李志強施用毒品之事，而毒品物稀價昂，
    渠等既無特殊情誼，被告李志強亦當無免費提供海洛因及甲
    基安非他命供證人陳明裕施用之可能，況證人陳明裕、詹淑
    娟於本院審理時就詹淑娟當日究竟有無下車，而目睹陳明裕
    與李志強碰面之情形等節，所述亦明顯不符，顯見證人陳明
    裕於本院審理時所為前開未向被告李志強購買毒品，僅係找
    其一起施用毒品之證述，及證人詹淑娟於本院審理時所為當
    日未與聞證人陳明裕與李志強在房間內之情形之證述，不僅
    與其等於警、偵訊中所述迥異，與其等於審理中之陳述亦互
    有矛盾，應屬事後迴護被告李志強之詞，自難以採信。
  證人李炯明雖於本院審理時證稱：99年4 月14日當天，被告
    李志強與陳明裕、詹淑娟3 人有前往伊位於南開科技大學附
    近之草屯中正路住處，當天係李志強先到，李志強抵達時，
    伊有聽見李志強撥打電話問陳明裕有沒有帶東西，先給其一
    些，伊猜測東西可能是指安非他命，因為伊看到李志強臉色
    難看，一進伊房間就睡覺，睡到約10幾分鐘後陳明裕他們抵
    達時，所以伊認為李志強沒有帶毒品，如果有毒品，依照李
    志強以前習慣，應該就會開始施用毒品，後來陳明裕帶半隻
    烤鴨抵達伊家中，伊去廚房準備盤子約15分鐘左右，期間被
    告李志強、陳明裕、詹淑娟3 人在伊房間內做何事，伊並不
    清楚，之後伊等吃完烤鴨後，李志強與陳明裕即開始施用毒
    品，伊有看見陳明裕拿出海洛因及安非他命，伊並外出幫其
    等購買吸食毒品使用之過濾器等語（見本院99年度訴字第21
    24號卷第328 至336 頁），然此與證人李炯明於99年6 月1
    日警詢時所為其未曾見過被告李志強施用毒品之證述（見99
    年度偵字第13211 號偵查卷第70頁），已有所不符，且證人
    李炯明上開關於被告李志強當日未攜帶毒品，而係撥打電話
    向陳明裕要毒品安他命之證述，明顯係證人李炯明個人臆測
    之詞，尚難採信。尤其，有關毒品交易過程，向於隱密之情
    形下進行，殊見有公開為之者，而證人李炯明既於被告李志
    強、陳明裕、詹淑娟抵達其住處後，曾因準備盛裝烤鴨所使
    用之盤子及購買過濾器而離開現場，僅獨留被告3 人在其房
    間內，因而對於期間所發生之事情並不瞭解，是以自難以證
    人李炯明上開證詞即為有利被告李志強之認定。
  又被告李志強持用之上開門號0000000000號行動電話，與陳
    明裕持用之0000000000號行動電話，於99年4 月14日上午11
    時43分起固有：「A （即被告李志強）：你在哪？B （即證
    人陳明裕）：我在天津路這邊。A ：你在那邊做什麼？B ：
    朋友那邊阿。A ：你有那種嗎？B ：有。A ：跟你那種一樣
    的。B ：有。A ：有喔，拿一個給我。B ：一個是多少？A
    ：一個就是5 至6 千塊的。B ：恩，要拿去哪？A ：我人在
    霧峰。B ：你不要來喔。A ：去哪？臺中嗎？我沒有在去臺
    中的。B ：真的喔，好啦。A ：我們這邊發生一些事。B ：
    恩，好啦，見面再講。」之通話內容（見99年度偵字第1321
    1 號偵查卷第31頁），惟被告李志強於警詢時供稱：上開通
    話內容，係伊欲向陳明裕買K 他命，但後來陳明裕並未交付
    K 他命等語（見行政院海岸巡防署海岸巡防總局中部地區巡
    防局刑案偵查卷宗第10頁），且復無其他證據足證上開通話
    內容乃係被告李志強欲向陳明裕購買毒品海洛因或甲基安非
    他命且嗣後確完成交易，亦難憑此而為有利被告李志強之認
    定。
  綜上所述，被告李志強確有如犯罪事實欄二所示販賣第一級
    毒品海洛因及第二級毒品甲基安非他命予證人陳明裕之行為
    ，已臻明確。被告李志強上開所辯，要屬事後卸責之詞，不
    足採信。
  2.本案雖因被告李志強矢口否認販賣第一級毒品海洛因及第二
    級毒品甲基安非他命犯行，致無從得知被告李志強購入海洛
    因及甲基安非他命之確實價格，進而與其賣出之價格相較以
    查知被告李志強獲利為何。然販賣第一級毒品，係處死刑、
    無期徒刑；處無期徒刑者得併科新臺幣1 千萬元以下罰金；
    販賣第二級毒品，係處無期徒刑或7 年以上有期徒刑，得併
    科新臺幣1 千萬元以下罰金，毒品危害防制條例第4 條第1
    項、第2 項分別定有明文，販賣毒品係屬嚴重違法行為，苟
    遭逮獲，後果不堪設想，毒販出售毒品時無不小心翼翼，不
    敢公然為之，且海洛因及甲基安非他命並無公定之價格，並
    可任意分裝或增減其份量，而每次買賣之價量，亦隨時依雙
    方關係之深淺、當時之資力、需求程度及對行情之認知等因
    素而異其標準，非可一概而論，因之販賣之獲利，除經坦承
    犯行，或帳冊價量均臻明確外，委難察得實情，而販賣之人
    從價差或量差中牟利方式雖異，其意圖營利之非法販賣行為
    則一，是除非別有事證，足認係按同一價量委買、轉售或無
    償贈與，確未牟利外，尚難執此遽認非法販賣之證據有所未
    足，致使知過坦承者難辭重典，飾辭否認者反得僥倖，而失
    情理之平。經查：證人陳明裕向被告李志強價購海洛因及甲
    基安非他命，已據其於警、偵訊及證人詹淑娟於偵查中證述
    屬實，而被告李志強與證人陳明裕間非親非故，苟非有利可
    圖，應無甘冒被查緝法辦之危險而平白為無償轉讓毒品之可
    能，故其販入之價格必較售出之價格低廉，而有從中賺取買
    賣差價牟利之意圖及事實，應屬符合論理法則且不違背社會
    通常經驗之合理判斷。由上述說明，被告販賣海洛因及甲基
    安非他命之行為，主觀上確有營利之意圖，應堪認定。
  (三)從而，被告李志強確有於上開時、地，販賣第一級毒品海洛
    因及第二級毒品甲基安非他命予陳明裕之犯行，即可認定。
    是被告李志強上揭所辯，應為事後卸責之詞，不足採信。此
    部分事證明確，被告李志強上揭販賣海洛因及甲基安非他命
    之犯行，堪以認定。
五、有關犯罪事實欄三所示被告李志強未經許可，轉讓子彈及被
    告陳明裕未經許可，持有子彈部分：
  (一)被告陳明裕部分：
    上揭如犯罪事實欄三所示之犯罪事實，業據被告陳明裕於警
    、偵訊及本院審理時坦承不諱，並有如附表三所示子彈扣案
    可資佐證；而扣案如附表三所示子彈13顆，經送請內政部警
    政署刑事警察局鑑定之結果為：「送鑑子彈13顆，鑑定情形
    如下：3 顆，認均係口徑9mm 制式子彈，經檢視，彈頭均
    磨損，採樣1 顆試射，可擊發，認具殺傷力。2 顆，認均
    係非制式子彈，由金屬彈殼組合直徑8.8mm ±05.mm 金屬彈
    頭而成，採樣1 顆試射，可擊發，認具殺傷力。6 顆，認
    均係非制式子彈，由金屬彈殼組合直徑8.9mm ±05.mm 金屬
    彈頭而成，採樣2 顆試射，無法擊發，認不具殺傷力。1
    顆，認係非制式子彈，由金屬彈殼組合直徑8.9mm 金屬彈頭
    而成，經試射，可擊發，認具殺傷力。1 顆，認係非制式
    子彈，由金屬彈殼組合直徑8.5mm 金屬彈頭而成，經試射，
    無法擊發，認不具殺傷力。」，亦有內政部警政署刑事警察
    局99年6 月21日刑鑑字第0990082922號鑑定書1 份在卷可稽
    （見本院99年度訴字第2124號卷第63至64頁），足認被告陳
    明裕此部分之任意性自白，應屬事實，而堪採信。此部分事
    證明確，被告陳明裕上開未經許可，持有子彈之犯行，洵堪
    認定。
  (二)被告李志強部分：
  1.訊據被告李志強矢口否認有何轉讓子彈之犯行，辯稱：伊並
    未轉讓子彈予陳明裕，證人陳明裕之證述前後矛盾不一，且
    無補強證據，足證被告李志強並無轉讓子彈之犯行云云。經
    察：
  臺中市警察局第三分局及行政院海岸巡防署中部地區巡防局
    於99年6 月1 日下午2 時30分許，持本院核發之搜索票，前
    往陳明裕、詹淑娟位於臺中市○○區○○路23號6 樓之5 住
    處及陳明裕所駕駛之車牌號碼0406-5B 號自小客車執行搜索
    ，扣得如附表三所示子彈13顆，有本院99年度聲搜字第1950
    號搜索票1 紙、臺中市警察局第三分局搜索扣押筆錄、行政
    院海岸巡防署中部地區巡防局扣押物品目錄表各2 份及查獲
    照片8 張在卷可稽（見行政院海岸巡防署中部地區巡防局99
    年6 月2 日彰化機字0000000000刑案偵查卷宗第16至25頁、
    99 年 度偵字第31212 號偵查卷第44至47頁），並有如附表
    三所示之子彈13顆扣案可資佐證。而上揭扣案如附表三所示
    子彈13顆，經送請內政部警政署刑事警察局鑑定之結果為：
    「送鑑子彈13顆，鑑定情形如下：3 顆，認均係口徑9mm
    制式子彈，經檢視，彈頭均磨損，採樣1 顆試射，可擊發，
    認具殺傷力。2 顆，認均係非制式子彈，由金屬彈殼組合
    直徑8.8mm ±05.mm 金屬彈頭而成，採樣1 顆試射，可擊發
    ，認具殺傷力。6 顆，認均係非制式子彈，由金屬彈殼組
    合直徑8.9mm ±05.mm 金屬彈頭而成，採樣2 顆試射，無法
    擊發，認不具殺傷力。1 顆，認係非制式子彈，由金屬彈
    殼組合直徑8.9mm 金屬彈頭而成，經試射，可擊發，認具殺
    傷力。1 顆，認係非制式子彈，由金屬彈殼組合直徑
    8.5mm 金屬彈頭而成，經試射，無法擊發，認不具殺傷力。
    」，亦有內政部警政署刑事警察局99年6 月21日刑鑑字第
    0990082922 號 鑑定書1 份在卷可稽（見本院99年度訴字第
    2124號卷第63 至64 頁）。
  證人陳明裕於99年6 月1 日警詢時證述：當時因為綽號「小
    雞」之男子需要子彈，委由伊去向李志強拿取扣案之子彈，
    先暫時放伊這邊，「小雞」還沒過來拿等語（見99年度偵字
    第13212 號偵查卷第16頁、第20頁）；於99年6 月10日警詢
    時證稱：伊供稱於6 月1 日遭查緝時所查獲之子彈13顆，係
    李志強所有，係屬實等語（見同上偵查卷第225-4 頁）；於
    99年6 月2 日檢察官偵查中具結證述：扣案子彈係跟李志強
    拿的，因為伊朋友「小雞」有在玩槍，其表示沒有子彈，伊
    說會幫忙問，結果李志強在2 個月前，在逢甲大學至善路10
    1 巷23號2 樓一日套房租屋處交給伊扣案子彈，李志強並未
    向伊收錢，後來「小雞」為警查獲，所以伊還沒有將子彈交
    給「小雞」等語（見99年度偵字第13212 號偵查卷第54頁）
    。經核其先後指證情節，就關於其向被告李志強無償取得扣
    案如附表三所示子彈之緣由、時間、地點等細節，前後一致
    ，若非屬實，證人陳明裕應無法就上開細節能為前後一致之
    證述。再證人陳明裕與被告李志強雖曾有嫌隙，但於99年4
    月14日陳明裕前往找李志強前即已誤會冰釋等情，亦如前述
    ，衡情，證人陳明裕當無甘冒偽證罪之處罰風險，而設詞誣
    陷被告李志強之必要，足徵證人陳明裕證述被告李志強有於
    上開時、地無償轉讓如附表三所示子彈予陳明裕之情節尚非
    憑空虛捏，應堪採信。
  雖證人陳明裕於本院審理時，於被告李志強同時在庭之情況
    下證稱：扣案子彈係伊於第一廣場所購買之改造子彈，伊買
    回後，放在李志強那邊，當天「小雞」要跟伊拿子彈，所以
    伊跟李志強說要拿子彈，伊才於偵查中陳述子彈係向李志強
    所拿，伊於警詢及偵查中之陳述係要推卸責任云云（見本院
    99 年 度訴字第2124號卷第181 至第182 頁），惟與其於警
    、偵訊時所為上開證述明顯不符，且亦與其於本院準備程序
    時供述：扣案子彈係伊所有，具有殺傷力者係伊自第一廣場
    所購買，不具殺傷力者則係向李志強所拿取，李志強給伊之
    子彈不包括在扣案13顆子彈中，扣案子彈係「小雞」於99年
    2 月農曆過年前後，在新田山新國小所寄放云云，前後矛盾
    不一，倘扣案子彈確係證人陳明裕所購買，何以其無法為前
    後一致之證述，參以證人陳明裕與同案被告詹淑娟、李志強
    原係遭羈押並禁止接見通訊，嗣於99年7 月21日與同案被告
    詹淑娟、李志強經公訴人提起公訴而同時移送本院訊問時，
    證人陳明裕亦供述：希望下次開庭可以不讓伊和李志強同時
    開庭，因為像今日同時開庭，李志強都一直叫伊幫忙脫罪等
    語，前已敘及，足見證人陳明裕上開證述，應係因與被告李
    志強同時審理，而蓄意迴護被告李志強之詞，尚難採為有利
    於被告李志強之證據。
  2.綜上，被告李志強確有於上揭時、地，轉讓扣案如附表三所
    示子彈予陳明裕之犯行，堪以認定。被告李志強上開所辯，
    要屬事後卸責之詞，不足採信。此部分事證明確，被告李志
    強上開未經許可，轉讓子彈之犯行，洵堪認定。
參、論罪科刑：
一、核被告陳明裕如事實欄一(一)所為，均係犯毒品危害防制條例
    第4 條第2 項之販賣第二級毒品罪；如事實欄一(三)所為，係
    犯毒品危害防制條例第4 條第1 項之販賣第一級毒品罪；如
    事實欄三所為，係犯槍砲彈藥刀械管制條例第12條第4 項之
    未經許可，持有子彈罪。公訴意旨雖謂被告陳明裕如事實欄
    三所為係犯槍砲彈藥刀械管制條例第12條第4 項之未經許可
    ，寄藏子彈罪嫌，惟寄藏與持有，固均係將物置於自己實力
    支配之下，惟寄藏必先有他人之持有行為，而後始為之受寄
    代藏而言（最高法院88年度第8 次刑庭會議決議參照），本
    件被告陳明裕雖係受綽號「小雞」友人之要求代為找尋子彈
    ，而向被告李志強取得扣案如附表三所示之子彈，然其綽號
    「小雞」之友人既未曾持有扣案如附表三所示之子彈，自難
    認被告陳明裕持有上開子彈之行為，業已該當於寄藏之要件
    ，是公訴人認此部分係應成立寄藏子彈罪嫌，容有違誤。又
    被告陳明裕就事實欄一(一)之犯行，與被告詹淑娟有犯意聯絡
    、行為之分擔，為共同正犯，應依共犯之規定予以論處。被
    告陳明裕上揭犯行中，分別持有海洛因、甲基安非他命之低
    度行為，應分別為販賣第一級毒品及第二級毒品之高度行為
    所吸收，不另論罪。另按非法持有槍砲彈藥刀械等違禁物，
    所侵害者為社會法益，如果同時持有之違禁物，客體種類相
    同（同為手槍、同為子彈，或同為槍枝之主要組成零件），
    縱令持有之客體有數個（如數支手槍、數支子彈、數個槍枝
    之主要組成零件）仍屬單純一罪，不發生想像競合犯之問題
    ，除非同時持有2 種以上不同種類之違禁物客體（如同時持
    有手槍及子彈，或手槍及槍枝之主要組成零件），始有一行
    為觸犯數罪名之想像競合犯之問題。從而，被告陳明裕同時
    持有扣案如附表三編號1 、2 、4 所示子彈，雖持有之子彈
    有複數，然參諸前開說明，仍僅成立單純一罪。被告陳明裕
    上開分別販賣第一級毒品1 次、販賣第二級毒品15次，及未
    經許可持有子彈之犯行，犯意各別，行為互異，應予分論併
    罰。次按累犯之成立，依刑法第47條之規定，必須曾受有期
    徒刑之執行完畢，或受無期徒刑或有期徒刑一部之執行而赦
    免後，5 年以內再犯有期徒刑以上之罪者，始足當之。所謂
    執行完畢，其在監獄執行刑期屆滿者，固不待言；如係經假
    釋出獄者，須在無期徒刑假釋後滿10年，或在有期徒刑所餘
    刑期內未經撤銷假釋者，其未執行之刑，始得以已執行完畢
    論。如其為2 以上徒刑併執行者，依刑法第79條之1 第1 項
    規定：「二以上徒刑併執行者，第七十七條所定最低應執行
    之期間，合併計算之」。同條第3 項規定：「依第一項規定
    合併計算執行期間而假釋者，前條第一項規定之期間，亦合
    併計算之」。從而，在併合執行之情形，經許其假釋出獄者
    ，其報請許可假釋所須最低應執行期間既合併計算，且假釋
    期間（即殘刑期間）亦合併計算之，其期間即無從區分。因
    之，不論假釋出獄前所執行之期間是否已逾其中任一罪之刑
    期，亦不論嗣後其假釋有無被撤銷，在假釋期間內，均應認
    為尚未執行完畢。其於執行逾其中任一罪之刑期後5 年內之
    假釋期間，再犯有期徒刑以上之罪者，即不應論以累犯。是
    關於累犯之成立，如有二以上徒刑執行者，必合併計算之假
    釋期滿未經撤銷假釋，其未執行之刑，始以已執行論，其5
    年內再犯有期徒刑以上之罪者，始足構成（最高法院93年度
    台非字第156 號、94年度台非字第2525號、94年度台非字第
    17 3號判決意旨參照）；又被告有應併合處罰之數罪，經法
    院分別判處有期徒刑確定，其中一罪之有期徒刑先執行期滿
    後，法院依檢察官聲請以裁定定其數罪之應執行刑確定後，
    其在未裁定前已先執行之有期徒刑之罪，因嗣後合併他罪定
    應執行刑之結果，檢察官所換發之執行指揮書，係執行應執
    行之刑，其前已執行之有期徒刑部分，僅應予扣除而不能認
    為已執行完畢（最高法院99年度台非字第31號判決意旨參照
    ）。查被告陳明裕前曾因施用毒品案件，經本院以95年度訴
    字第1336號判處有期徒刑8 月、3 月，應執行有期徒刑9 月
    確定；又因施用毒品案件，經本院以96年度訴字第556 號判
    處有期徒刑8 月、6月，應執行有期徒刑1 年確定，前開案
    件嗣經本院以96年度聲減字第2449號裁定分別減刑為有期徒
    刑4 月、1 月15日、4 月、3 月，應執行有期徒刑10月15日
    確定。復因施用毒品案件，經本院以96年度訴字第2721號判
    處有期徒刑10月、7 月，應執行有期徒刑1 年2 月確定；另
    因公共危險等案件，經本院以96年度交訴字第283 號判處有
    期徒刑5 月、1 月15日，應執行有期徒刑6 月確定，再因妨
    害公務案件，經本院以97年度易字第3365號判處有期徒刑3
    月確定；前開施用毒品、公共危險及妨害公務等案件，嗣經
    本院以98年度聲字第452 號裁定應執行有期徒刑1 年9 月確
    定，並與前揭應執行之有期徒刑10月15日接續執行，於98年
    7 月2 日縮短刑期假釋出監，然因於假釋期間再犯施用毒品
    案件，而遭撤銷假釋，應執行殘刑4 月1 日，甫於99年8 月
    20日入監執行等情，有臺灣高等法院被告前案紀錄表1 份附
    卷可稽，是被告陳明裕所犯前開案件，既分別經合併定其應
    執行之刑並接續執行，且於99年8 月20日時尚仍在執行中，
    自難論以累犯，公訴意旨認除其所犯除本刑為死刑、無期徒
    刑部分，依法不得加重外，餘均應依累犯規定加重其刑，尚
    有誤會。再按槍砲彈藥刀械管制條例第18條第4 項前段規定
    ：「犯本條例之罪，於偵查或審判中自白，並供述全部槍砲
    、彈藥、刀械之來源及去向，因而查獲或因而防止重大危害
    治安事件之發生者，減輕或免除其刑。」依其犯罪形態，倘
    該槍砲、彈藥、刀械已經移轉持有，而兼有來源及去向者，
    固應供述全部之來源及去向，始符合上開規定。倘其犯罪行
    為，僅有來源而無去向，或僅有去向而無來源者，祇要供述
    全部來源，或全部去向，因而查獲或因而防止重大危害治安
    事件之發生時，即符合減輕或免除其刑之規定，並非謂該犯
    罪行為，必須兼有來源及去向，始有該條項之適用。否則情
    節較重者（兼有來源及去向），合於減免之規定，情節較輕
    者（僅有來源而無去向，或僅有去向而無來源），反而不合
    於減免之規定，豈不造成輕重失衡（最高法院95年度台上字
    第5130號、96年度台上字第7613號判決意旨參照）。本件被
    告陳明裕為警查獲後於警詢、偵訊均自白持有扣案如附表三
    所示子彈之事實，並供述子彈之來源係由被告李志強所無償
    轉讓，因而查獲被告李志強未經許可轉讓子彈之犯行，是被
    告陳明裕所為合於槍砲彈藥刀械管制條例第18條第4 項之規
    定，應依該條例第18條第4 項之規定，減輕其刑。
二、核被告詹淑娟如事實欄一(一)所為，均係犯毒品危害防制條例
    第4 條第2 項之販賣第二級毒品罪；如事實欄一(二)所為，係
    犯毒品危害防制條例第4 條第1 項之販賣第一級毒品罪。又
    被告詹淑娟就事實欄一(一)之犯行，與被告陳明裕有犯意聯絡
    、行為之分擔，為共同正犯，應依共犯之規定予以論處。被
    告詹淑娟上揭犯行中，分別持有海洛因、甲基安非他命之低
    度行為，應分別為販賣第一級毒品及第二級毒品之高度行為
    所吸收，不另論罪。被告詹淑娟上開分別販賣第一級毒品1
    次及販賣第二級毒品15次之犯行，犯意各別，行為互異，應
    予分論併罰。
三、核被告李志強如事實欄二所為，係犯毒品危害防制條例第4
    條第1 項之販賣第一級毒品罪及同條第2 項之販賣第二級毒
    品罪；如事實欄三所為，係犯槍砲彈藥刀械管制條例第12條
    第2 項之未經許可，轉讓子彈罪。被告李志強上揭犯行中，
    分別持有海洛因、甲基安非他命之低度行為，應分別為販賣
    第一級毒品及第二級毒品之高度行為所吸收，不另論罪。被
    告李志強以一販賣行為，而同時觸犯販賣第一級毒品罪及販
    賣第二級毒品罪，為想像競合犯，依刑法第55條，從較重之
    販賣第一級毒品罪論處。被告李志強上開販賣第一級毒品及
    未經許可轉讓子彈之犯行，犯意各別，行為互異，應予分論
    併罰。被告李志強前因竊盜案件，經臺灣南投地方法院以96
    年度易字第479 號判處有期徒刑各1 年、1 年、1 年、1 年
    ，均減刑為有期徒刑6 月、6 月、6 月、6 月，應執行有期
    徒刑1 年11月，經李志強提起上訴，仍經臺灣高等法院臺中
    分院以96年度上易字第2226號判決駁回上訴確定，於98年3
    月25日縮短刑期執行完畢等情，有台灣高等法院被告前案紀
    錄表1 份在卷可憑，其受有期徒刑之執行完畢，5 年以內故
    意再犯本件有期徒刑以上之2 罪，為累犯，除本刑死刑、無
    期徒刑部分不得加重外，均應依刑法第47條第1 項規定，加
    重其刑（本刑為死刑、無期徒刑部分，依刑法第64條第1 項
    、第65條第1 項規定，不得加重）。
四、移送併辦部分即臺灣臺中地方法院檢察署99年度偵字第1612
    0 號、第16471 號、第16472 號、第16473 號之犯罪事實，
    除後述無罪部分外，餘與本件起訴並有罪之犯罪事實欄部分
    為同一事實，則就有罪部分之犯罪事實，本院應併予審究，
    併此敘明。
五、按毒品危害防制條例第17條第2 項規定「犯第4 條至第8 條
    之罪於偵查及審判中均自白者，減輕其刑」，旨在鼓勵毒犯
    自白認罪，以開啟其自新之路，故毒販在偵查及審判中之歷
    次陳述，各有一次以上之自白者，不論其之自白，係出於自
    動或被動、簡單或詳細，並其自白後有無翻異，即應依法減
    輕其刑。又該項所謂「自白」，乃對自己之犯罪事實全部或
    主要部分為肯定供述之意( 最高法院98年度臺上字第6928號
    、99年度臺上字第4874號判決參照) 。經查：
  (一)被告陳明裕就事實欄一(一)之如附表一編號1 、2 、4 、6 、
    11所示販賣第二級毒品各罪，均於偵查及審判中自白，符合
    毒品危害防制條例第17條第2 項之規定，爰就各該部分依該
    條項之規定減輕其刑。
  (二)被告詹淑娟就事實欄一(一)之如附表一編號3 、4 、5 、7 、
    8 、9 、10、11、12、13、14、15所示販賣第二級毒品各罪
    ，均於偵查及審判中自白，符合毒品危害防制條例第17條第
    2 項之規定，爰就各該部分依該條項之規定減輕其刑。
  (三)被告陳明裕就事實欄一(三)所示販賣第一級毒品罪，於本院審
    理時自白上開犯行，雖其於偵查中未及自白上開犯行，然衡
    以毒品危害條例第17條第2 項所定減輕其刑之規定，旨在使
    製造、販賣或運輸毒品案件刑事訴訟程序儘早確定，鼓勵被
    告自白認罪，開啟其自新之路，故對製造、販賣或運輸毒品
    罪之被告於偵查及審判中均自白者，增列應減輕其刑規定，
    採行寬厚之刑事政策。又上開犯行既係檢察官於本院審理後
    之99年10月4 日始以書面追加（本院99年度訴字第2920號卷
    ），若要求被告陳明裕於偵查時即須供出所有犯罪事實，亦
    有違不自證已罪之精神，因認被告陳明裕於偵查時既未有就
    檢察官上開追加起訴之犯行予以自白之機會，嗣於檢察官追
    加起訴後，被告陳明裕旋即於99年10月19日審判期日自白犯
    罪（本院99年度訴字第2124號卷第172 頁），應認仍有毒品
    危害防制條例第17條第2 項規定之適用。從而，上開於99年
    5 月31日販賣第一級毒品海洛因予莊明裕之犯行，亦應依毒
    品危害防制條例第17條第2 項之規定減輕其刑。
六、次按毒品危害防制條例第17條所稱「供出毒品來源，因而破
    獲者」，係指被告供出毒品來源之有關資料，諸如前手之姓
    名、年籍、住居所、或其他足資辨別之特徵等，使調查或偵
    查犯罪之公務員因而對之發動調查或偵查並破獲者而言。申
    言之，被告之「供出毒品來源」，與調查或偵查犯罪之公務
    員對之發動調查或偵查並進而破獲之間，論理上須具有先後
    且相當的因果關係，非謂被告一有「自白」、「指認」毒品
    來源之人，而破獲在後，即得依上開規定予以減刑。若被告
    供出毒品來源者之前，調查或偵查犯罪之公務員已有確切之
    證據，足以合理之懷疑被告所供販賣毒品來源之人，則嗣後
    之破獲與被告之「供出毒品來源」間，即欠缺先後且相當的
    因果關係，自不得適用上開規定予以減刑（最高法院97年台
    上字第1475號裁判意旨參照），本案被告陳明裕於99年6 月
    1 日為警查獲後，雖於99年6 月1 日警詢及同年月2 日檢察
    官偵查中供述毒品係購自被告李志強，有警詢及偵訊筆錄在
    卷可按，惟被告陳明裕所指認之李志強於被告陳明裕為供出
    為其毒品來源前，即已遭列為監察通信對象而為監聽中，且
    經警持本院核發之搜索票前往其住處執行搜索而查獲等情，
    有臺中市警察局第三分局簡易刑事案件報告書、搜索票、通
    訊監察書及通訊監察譯文等附於該卷足憑，揆諸前揭說明，
    自難認被告李志強係因經被告陳明裕供出毒品來源而破獲；
    另被告陳明裕之辯護人雖辯護以請查明有無因被告陳明裕之
    供述而查獲陳依平、柯順佃之情事，然經本院函查之結果，
    並無因被告陳明裕之供述而破獲其毒品上手陳依平、柯順佃
    之情事，亦有臺灣臺中地法院檢察署99年8 月31日中檢輝宙
    99偵16471 字第118942號函1 紙在卷可稽（見本院99年度訴
    字第2124號卷第132 頁），是本案被告陳明裕自無毒品危害
    防制條例第17條第1 項規定之適用，附此敘明。
七、再按刑之量定，為求個案裁判之妥當性，法律固賦予法院裁
    量權，但此項裁量權之行使，除應依刑法第57條規定，審酌
    行為人及其行為等一切情狀，為整體之評價，並應顧及比例
    原則與平等原則，使罪刑均衡，輕重得宜，以契合社會之法
    律感情。又刑法第59條規定犯罪之情狀可憫恕者，得酌量減
    輕其刑，其所謂「犯罪之情狀」，與同法第57 條 規定科刑
    時應審酌之一切情狀，並非有截然不同之領域，於裁判上酌
    減其刑時，應就犯罪一切情狀( 包括第57條所列舉之10款事
    項），予以全盤考量，審酌其犯罪有無可憫恕之事由（即有
    無特殊之原因與環境，在客觀上足以引起一般同情，以及宣
    告法定低度刑，是否猶嫌過重等等），以為判斷（最高法院
    95 年 度臺上字第6157號判決意旨參照）。經查：
  (一)販賣第一級毒品罪，其法定刑為死刑、無期徒刑，別無其他
    自由刑之規定，刑度可謂重大。然同為販賣第一級毒品之人
    ，其原因動機不一，犯罪情節未必盡同，或有大盤毒梟者，
    亦有中、小盤之分，甚或僅止於吸毒者友儕間為求互通有無
    之有償轉讓者亦有之，其販賣行為所造成危害社會之程度自
    屬有異，法律科處此類犯罪，所設之法定最低本刑卻同為「
    死刑或無期徒刑；處無期徒刑者，得併科新臺幣一千萬元以
    下罰金」，不可謂不重。於此情形，倘依其情狀處以有期徒
    刑，即足以懲儆，並可達防衛社會之目的者，自非不可依客
    觀之犯行與主觀之惡性二者加以考量其情狀是否有可憫恕之
    處，適用刑法第59條之規定酌量減輕其刑，期使個案裁判之
    量刑，能斟酌至當，符合比例原則。被告詹淑娟就事實欄一
    (二)所示販賣海洛因之犯行、被告陳明裕就事實欄一(三)所示販
    賣第一級毒品犯行，及被告李志強就事實欄二所示販賣海洛
    因之犯行，販賣次數均僅1 次，其販賣之數量及獲取之利益
    均非龐大，犯罪情節較諸販毒集團尚屬零星小額，且被告3
    人均僅係單純販賣交易毒品，並無施用強暴、脅迫之不法手
    段，更無向購買毒品之人積極催討交易款項，以其情節而論
    ，其惡性尚不如專以販賣第一級毒品維生之販毒集團重大，
    被告詹淑娟、陳明裕、李志強既非販賣毒品之大盤或中盤商
    ，其等販賣第一級毒品之行為對社會整體侵害之程度尚非鉅
    大，則被告詹淑娟、陳明裕、李志強所犯販賣第一級毒品罪
    ，其最輕法定本刑為無期徒刑，本院依其客觀之犯行與主觀
    之惡性二者加以考量其犯罪情狀，認在客觀上顯非不可憫恕
    ，以其所犯之罪之最低法定刑為無期徒刑而言，縱使量處法
    定最低刑度仍嫌過重，難謂符合罪刑相當性及比例原則，更
    無從與大毒梟之惡行有所區隔，爰依刑法第59條之規定，就
    被告詹淑娟、陳明裕、李志強販賣第一級毒品罪部分，均予
    以酌量減輕其刑，並就被告陳明裕部分依法遞予減輕其刑，
    且就被告李志強部分先加重後減輕之（法定刑為死刑、無期
    徒刑部分則僅予以減輕其刑）。
  (二)被告陳明裕所犯如事實欄一(一)之如附表一編號1 、2 、4 、
    6 、11所示販賣第二級毒品罪，對社會治安危害甚大，且依
    同條例第17條第2 項之規定減輕其刑後，最低度刑為3 年6
    月以上有期徒刑，並無犯罪之情狀顯可憫恕，認科以最低度
    刑仍嫌過重之情形，爰就此部分不再依刑法第59條之規定酌
    減其刑。
  (三)被告詹淑娟所犯如事實欄一(一)之如附表一編號3 、4 、5 、
    7 、8 、9 、10、11、12、13、14、15所示販賣第二級毒品
    罪，對社會治安危害甚大，且依同條例第17條第2 項之規定
    減輕其刑後，最低度刑為3 年6 月以上有期徒刑，並無犯罪
    之情狀顯可憫恕，認科以最低度刑仍嫌過重之情形，爰就此
    部分不再依刑法第59條之規定酌減其刑。
  (四)又刑法第59條之酌量減輕其刑，必於犯罪之情狀，在客觀上
    足以引起一般同情，認為即予宣告法定最低度刑期，猶嫌過
    重者，始有其適用。被告陳明裕所犯如事實欄一(一)之如附表
    一編號3 、5 、7 、8 、9 、10、12、13、14、15所示販賣
    第二級毒品罪，及被告詹淑娟所犯如事實欄一(一)之如附表一
    編號1 、2 、6 所示販賣第二級毒品罪，販賣甲基安非他命
    之數量雖非甚鉅，與大盤販賣整批大量毒品者截然有別，且
    所得亦非甚多，惟被告陳明裕、詹淑娟所犯上開販賣第二級
    毒品罪，其最輕本刑為有期徒刑7 年，尚難謂其有情輕法重
    情形，故本院認亦無適用刑法第59條規定之餘地，併此敘明
    。
八、爰審酌被告陳明裕、詹淑娟、李志強前有多次經法院判處罪
    刑之刑事前科紀錄，堪認素行均屬非佳，其等明知海洛因、
    甲基安非他命均係戕害他人身心之毒品，無視國家杜絕毒品
    犯罪禁令，為貪圖不法利益，鋌而走險販毒，戕害國民身心
    健康，危害社會治安情節甚鉅，惡性非輕，及被告陳明裕、
    李志強亦均明知未經許可不得非法持有、轉讓子彈，仍為持
    有、轉讓之行為，犯罪之動機可議，惟李志強轉讓之具殺傷
    力子彈數量僅6 顆，且受讓人即同案被告陳明裕持有上開子
    彈並未持以犯罪，對社會治安雖存有潛在之危險，然尚未造
    成實害，並兼衡酌被告陳明裕就販賣第一、二級毒品犯行能
    坦承不諱，已知悔悟，被告詹淑娟就販賣第二級毒品之犯行
    坦承不諱，惟否認販賣第一級毒品犯行之態度，被告李志強
    犯後猶飾語狡辯，難認已有悔過之具體表現，及被告陳明裕
    、詹淑娟、李志強本案販賣第一、二級毒品犯行均尚屬小額
    交易，其等之犯罪情節尚與一般大毒梟販賣毒品之數量、金
    額甚鉅有別，暨被告3 人之生活狀況、智識程度、犯罪之動
    機、目的、手段等一切情狀，對被告陳明裕、詹淑娟、李志
    強分別量處如主文第1 、2 、3 項所示之刑，並均定其應執
    行之刑，且就被告陳明裕、李志強併科罰金部分，均諭知易
    服勞務之折算標準。公訴人雖具體求刑，請求分別判處被告
    陳明裕、詹淑娟、李志強應執行刑有期徒刑15年、13年、18
    年，惟本院衡酌上述各項情節，認被告3 人以分別量處如主
    文所示之刑為適當，公訴人求處之刑尚嫌過重或過輕，併此
    敘明。
九、沒收部分：
    按犯毒品危害防制條例第4 條至第9 條、第12條、第13條或
    第14條第1 項、第2 項之罪者，其供犯罪所用或因犯罪所得
    之財物，均沒收之，如全部或一部不能沒收時，追徵其價額
    或以其財產抵償之，該條例第19條第1 項規定甚明。由此項
    規定觀之，必限於所得者為金錢以外之其他財物而無法沒收
    時，始應追徵其價額。如所得財物為金錢而無法沒收時，則
    應以其財產抵償之，不發生追徵價額之問題，最高法院89年
    度臺上字第6946號、91年臺上字第5583號判決意旨參照。復
    按所謂「其因犯罪所得之財物」，並不以當場搜獲扣押者為
    限；而販賣毒品所得之對價，不問其中何部分屬於成本，何
    部分屬於犯罪所得之財物，應均予沒收，始與上開法條之規
    定符合；且因犯罪所得之財物，亦不能與正常營利事業計算
    營利所得之情形，相提並論，最高法院65年度第5 次刑庭庭
    推總會議決議意旨參照。又按毒品危害防制條例第19條第1
    項規定，並無如同條例第18條第1 項所定「不問屬於犯人與
    否，沒收之」之明文，自屬相對沒收主義之立法。是其應沒
    收之物，應以屬被告所有者為限，最高法院93年度臺上字第
    462 號判決意旨參照。末按沒收依主從不可分之原則，應附
    隨緊接於主刑之下而同時宣告；又共同正犯因相互間利用他
    人之行為，以遂行其犯意之實現，本於責任共同之原則，有
    關沒收部分，對於共犯間供犯罪所用之物，自均應為沒收之
    諭知。經查：
  (一)扣案附表四編號2 、3 所示之電子磅秤1 個及分裝袋2 批，
    均係被告陳明裕所有，作為被告陳明裕、詹淑娟販賣毒品時
    秤重分裝及包裝毒品之用，業據被告陳明裕於本院審理時供
    承不諱（見本院99年度訴字第2124號卷第99頁背面、第340
    頁、第348 頁背面），自應依毒品危害防制條例第19條第1
    項之規定，於被告陳明裕所犯如事實欄一(一)所示各次販賣第
    二級毒品罪、如事實欄一(三)所示販賣第一級毒品罪，及被告
    詹淑娟所犯如事實欄一(一)所示各次販賣第二級毒品罪項下均
    諭知沒收。至被告詹淑娟所犯如事實欄一(二)所示販賣第一級
    毒品罪，因尚無證據足證其此部分犯行係與被告陳明裕間具
    有犯意聯絡及行為分擔，而應論以共同正犯，是縱使被告詹
    淑娟有以上開物品作為販賣第一級毒品事秤重及分裝使用，
    但既為被告陳明裕所有之物，自不予宣告沒收，併此敘明。
  (二)又國內行動電話SIM 卡之所有權歸屬，經司法院函請全國各
    行動電話公司查復後，各該行動電話公司均認行動電話（含
    一般型及預付型）SIM 卡所有權歸客戶所有，此有司法院97
    年5 月6 日院台廳刑一字第0970009760號函釋可資參照。故
    申請名義人經向各行動電話公司申請取得SIM 卡使用後，自
    非不可轉讓給第三者，而移轉其所有權。查本件被告陳明裕
    、詹淑娟持供如事實欄一(一)所示各該販賣第二級毒品犯行及
    被告陳明裕供如事實欄一(三)所示販賣第一級毒品犯行所使用
    各該門號0000000000號、0000000000號、0000000000號、00
    00000000號SIM 卡各1 枚，均係被告陳明裕友人申辦使用後
    所轉贈等情，業據被告陳明裕於本院審理時供承在卷（見本
    院99年度訴字第2124號卷第348 頁），則上開門號SIM 卡自
    應屬被告陳明裕所有無訛。而前述各該門號SIM 卡，雖未扣
    案，惟尚無證據證明業以滅失，是上揭門號0000000000號、
    0000000000號、0000000000號、0000000000號行動電話SIM
    卡各1 枚，應依毒品危害防制條例第19條第1 項規定，於被
    告陳明裕、詹淑娟共犯如事實欄一(一)所示各該販賣第二級毒
    品犯行項下，分別宣告沒收之，併諭知如全部或一部不能沒
    收時，應就對被告陳明裕、詹淑娟連帶追徵其價額；另亦應
    上述規定，於被告陳明裕所犯如事實欄一(三)所示該次販賣第
    一級毒品犯行項下，宣告沒收上開門號0000000000號行動電
    話SIM 卡1 枚，如全部或一部不能沒收時，追徵其價額。至
    被告詹淑娟所犯如事實欄一(二)所示販賣第一級毒品罪，雖亦
    使用上開門號0000000000號行動電話SIM 作為聯絡工具，但
    該SIM既非詹淑娟所有，自不得予以宣告沒收。
  (三)又上開門號0000000000號、0000000000號、0000000000號、
    0000000000號行動電話SIM 卡各1 枚，係替換輪流置入如附
    表四編號6 、7 所示陳明裕所有手機內使用，供作聯絡販賣
    毒品使用等情，亦據被告陳明裕供述明確（見同上本院卷第
    348 頁），是如附表四編號6 、7 所示手機，亦應按上述規
    定，於被告陳明裕、詹淑娟共犯如事實欄一(一)所示各該販賣
    第二級毒品犯行項下，及被告陳明裕所犯如事實欄一(三)所示
    該次販賣第一級毒品犯行項下均諭知沒收。
  (四)又本件被告李志強持供販賣第一級毒品及第二級毒品所使用
    之門號為0000000000號行動電話SIM 卡1 枚，乃係被告李志
    強之弟申辦後贈予被告李志強等情，業據被告李志強於本院
    審理時供述在卷（見本院99年度訴字第2124號卷第348 頁背
    面），是該SIM 卡自應屬被告李志強所有無訛。而該插用門
    號為0000000000 號SIM 卡之不詳廠牌行動電話1 支（含SIM
    卡1 枚），雖未扣案，惟尚無證據證明均業已滅失，亦應按
    上述規定，於被告李志強所犯販賣第一、二級毒品罪項下宣
    告沒收，如全部或一部不能沒收時，追徵其價額。
  (五)被告陳明裕、詹淑娟如事實欄一(一)所示販賣甲基安非他命之
    各次所得詳如附表一編號1 至3 、5 至15所示，上開販賣毒
    品所得之金額雖未扣案，然無證據證明已不存在，且既為被
    告陳明裕、詹淑娟因犯罪所得之財物，應依毒品危害防制條
    例第19條第1 項規定，各於被告陳明裕、詹淑娟如事實欄一
    (一)所示販賣甲基安非他命罪項下，宣告連帶沒收，如全部或
    一部不能沒收時，分別以被告陳明裕與詹淑娟之財產連帶抵
    償之。至被告陳明裕、詹淑娟如事實欄一(一)附表一編號4所
    示之販賣第二級毒品犯行，既仍未收取該筆販賣毒品之款項
    2500元而有所得，自不得予以宣告沒收，附此敘明。
  (六)被告陳明裕如事實欄一(三)所示販賣第一級毒品所得之金額10
    00元、被告詹淑娟如事實欄一(二)所示販賣第一級毒品犯行所
    得之金額1000元，及被告李志強如事實欄二所示販賣第一、
    二級毒品犯行所得之金額2 萬1000元，雖均未扣案，然無證
    據證明已不存在，且既分別為被告陳明裕、詹淑娟、李志強
    因上開犯罪所得之財物，仍應依毒品危害防制條例第19條第
    1 項之規定，分別予以諭知沒收，如全部或一部不能沒收時
    ，依同條項之規定，應各以其之財產抵償之。
  (七)扣案如附表三編號1 、2 所示之子彈，均係違禁物，應依刑
    法第38條第1 項第1 款之規定宣告沒收。至於送鑑驗時經採
    樣試射之如附表三編號1 、2 、4 所示子彈各1 顆，均因鑑
    定加以試射耗盡，已無殺傷力，顯失其子彈性質，已非違禁
    物，自無庸併予宣告沒收，併此敘明。
  (八)扣案如附表三編號3 、5 所示之物、如附表四編號1 、4 、
    5 、8 、9 、10、11、12、13所示之物，及被告李志強所有
    如附表五所示之物，分別與被告陳明裕、李志強本案犯罪並
    無直接關聯，自不予宣告沒收，併此敘明。
肆、無罪部分：
一、公訴意旨略以：(一)99年5 月8 日下午2 時42分許，綽號「黑
    裕」之莊明裕以號碼0000000000電話撥打號碼0000000000號
    行動電話予被告陳明裕聯絡要購買第一級毒品海洛因事宜，
    雙方約定在臺中縣潭子鄉勝利公園交付莊明裕所購買之毒品
    ，被告陳明裕開車搭載詹淑娟到場，莊明裕亦開車到場，莊
    明裕當場交付現金1000元予被告陳明裕，被告陳明裕與詹淑
    娟遂當場販售而交付價值1000元之第一級毒品海洛因予莊明
    裕，以此方式販賣第一級毒品海洛因1 次。因認被告陳明裕
    、詹淑娟此部分涉犯毒品危害防制條例第4 條第1 項之販賣
    第一級毒品罪嫌。(二)99年3 月15日上午9 時49分許，陳嘉宏
    以號碼0000000000電話撥打號碼0000000000號行動電話予被
    告詹淑娟聯絡要購買第一級毒品海洛因事宜，雙方約定在臺
    中縣大里市大買家附近的「阿拉丁KTV 」交付陳嘉宏所購買
    之毒品，被告詹淑娟獨自一人開車到場，陳嘉宏當場交付現
    金1000元予被告詹淑娟，被告詹淑娟遂當場販售而交付價值
    1000元之第一級毒品海洛因予陳嘉宏，以此方式販賣第一級
    毒品海洛因1 次。因認被告詹淑娟此部分涉犯毒品危害防制
    條例第4 條第1 項之販賣第一級毒品罪嫌。(三)被告李志強明
    知海洛因為毒品危害防制條例所管制之第一級毒品，不得轉
    讓，竟於99年5 月6 日晚間10時8 分許，接到曾啟福友人「
    阿如」以號碼0000000000電話撥打聯絡要索取第一級毒品海
    洛因的電話後，於同日晚間11時7 分許，在臺中中投公路附
    近的OK便利商店，無償提供第一級毒品海洛因1 包予「阿如
    」，「阿如」拿到毒品後，便攜至臺中後火車站另一名朋友
    住處，交付予曾啟福施用1 次。因認被告李志強此部分涉犯
    毒品危害防制條例第8 條第1 項之轉讓第一級毒品罪嫌等語
    。
二、按犯罪事實應依證據認定之，無證據不得認定犯罪事實；又
    不能證明被告犯罪或其行為不罰者，應諭知無罪之判決。刑
    事訴訟法第154 條第2 項、第301 條第1 項分別定有明文。
    次按事實之認定，應憑證據，如未能發現相當證據，或證據
    不足以證明，自不能以推測或擬制之方法，以為裁判基礎；
    而認定不利於被告之事實，須依積極證據，苟積極證據不足
    為不利於被告事實之認定時，即應為有利於被告之認定，更
    不必有何有利之證據；所謂認定犯罪事實之積極證據，雖不
    以直接證據為限，間接證據亦包括在內，然而無論直接或間
    接證據，其為訴訟上之證明，須於通常一般之人均不致有所
    懷疑，而得確信其為真實之程度者，始得據為有罪之認定，
    倘其證明尚未達到此一程度，而有合理之懷疑存在時，自不
    能以推測或擬制之方法，以為有罪裁判之基礎，最高法院著
    有30年度上字第816 號、40年度臺上字第86號、76年度臺上
    字第4986號判例可資參照。又刑事訴訟法第161 條第1 項規
    定：檢察官就被告犯罪事實，應負舉證責任，並指出證明之
    方法。因此，檢察官對於起訴之犯罪事實，應負提出證據及
    說服之實質舉證責任。倘其所提出之證據，不足為被告有罪
    之積極證明，或其指出證明之方法，無從說服法院以形成被
    告有罪之心證，基於無罪推定之原則，自應為被告無罪判決
    之諭知，最高法院亦著有92年臺上字第128 號判例可參。
三、公訴意旨認被告陳明裕、詹淑娟、李志強分別涉有上開罪嫌
    ，無非係以證人莊明裕於99年6 月1 日警詢及偵訊筆錄、門
    號0000000000號行動電話99年5 月8 日下午2 時42分監聽譯
    文、被告陳明裕於99年6 月2 日、7 月6 日偵訊筆錄、證人
    陳嘉宏99年6 月1 日警詢及偵訊筆錄、門號0000000000號行
    動電話99年3 月15日上午9 時49分、9 時55分、10時20分監
    聽譯文、指認犯罪嫌疑人紀錄表、證人曾啟福於99年6 月8
    日偵訊筆錄、門號0000000000號行動電話99年5 月6 日晚間
    10時8 分、10時46分、11時7 分監聽譯文等，資為論據。訊
    據被告陳明裕、詹淑娟均堅決否認有何上開販賣第一級毒品
    犯行，被告李志強亦堅決否認有何上開轉讓第一級毒品犯行
    ，被告陳明裕辯稱：99年5 月8 日當天伊並沒有販賣毒品予
    莊明裕等語；被告詹淑娟辯稱：伊沒有販賣第一級毒品；被
    告李志強辯稱：伊並未轉讓第一級毒品予曾啟福，證人曾啟
    福於偵查中證述綽號「阿如」者與被告李志強相約在中投公
    路交易毒品海洛因，乃係轉述「阿如」所告知事發之經過，
    純述傳聞供述，並非其親身經歷，「阿如」所述是否真實尚
    有疑義，且證人曾啟福於本院審理時證述之情節，亦與其於
    偵查中所述有前後不一之瑕疵，尚難因此而認定伊有轉讓第
    一級毒品之犯行等語。
四、經查：
  (一)關於被告陳明裕、詹淑娟被訴於99年5 月8 日下午2 時42分
    許，共同販賣第一級毒品海洛因予證人莊明裕部分：
  1.被告陳明裕持用之門號0000000000號行動電話與證人莊明裕
    持用之門號0000000000號行動電話，於99年5 月8 下午2 時
    42分許通話內容所示為：「B （即證人莊明裕）：喂，你在
    哪？A （即被告陳明裕）：我們要下中彰了。B ：還在中彰
    喔。A ：快到了。」，固有通訊監察譯文1 份在卷可稽（見
    99年度偵字第13212號偵查卷第75頁）。
  2.惟證人莊明裕於警詢時證稱：伊係向編號1 即綽號「阿哲」
    之陳明裕購買毒品，伊總共向陳明裕購買過4 次海洛因，第
    1 、2 次購買時間及地點已忘記，第3 次是在99年5 月29日
    下午1 時至2 時，在臺中縣潭子鄉○○路旁巷子內，第4 次
    是在99年5 月31日晚間11時至12時，在臺中縣潭子鄉○○路
    上的勝利公園前所購買，伊除了向陳明裕購買海洛因外，並
    無向他人購買毒品，伊不認識詹淑娟，亦無向詹淑娟購買毒
    品等語（見99年度偵字第13212 號偵查卷第70至74頁）；於
    99年6 月1 日檢察官偵查中具結證述：上開門號0000000000
    號行動電話於99年5 月8 日下午2 時42分之監聽譯文所示該
    通電話與毒品無關，伊係於昨天晚上11、12時許，在伊住處
    附近將毒品摻入香菸後施用，這次毒品係向阿哲所購買，伊
    以手機撥打阿哲持用之3 支電話之一，電話中伊詢問阿哲有
    沒有方便，意思是問其身上有無毒品，其遂直接叫伊前往潭
    子鄉勝利公園，伊與阿哲均係駕車到場，阿哲旁邊有搭載1
    名女子，但伊未看清楚其長相，伊下車走到阿哲駕駛座旁邊
    ，交付1000元，阿哲告訴伊將毒品以衛生紙包裝丟在停車處
    旁邊，伊再去撿起來等語（見同上偵查卷第94至95頁）；於
    本院審理時到庭結證：99年5 月8 日下午2 時42分許，伊以
    電話撥打0000000000號該支電話，由被告陳明裕接聽，因伊
    欲找陳明裕講話，詢問其何時回來，伊雖然撥打過很多次電
    話給陳明裕，但陳明裕僅有拿過1 次海洛因給伊，伊已忘記
    詳細之時間，地點係在臺中縣潭子鄉之勝利公園，當天陳明
    裕開車來，伊拿1000元給陳明裕，陳明裕將海洛因以衛生紙
    包著丟在路邊草叢，即陳明裕停車位置旁邊等語（見本院99
    年度訴字第2124號卷第234 至237 頁）。綜觀證人莊明裕上
    開證述，其前後證述向被告陳明裕購買海洛因之情節，均未
    有提及係於99年5 月8 日向被告陳明裕購買海洛因乙節，況
    其於檢察官詢問時，甚且更明白表示99年5 月8 日下午2 時
    42分該通電話之通話內容，與毒品無關等情，是以自難以上
    開通訊監察譯文及證人莊明裕之證詞，即為被告陳明裕、詹
    淑娟有於99年5 月8 日下午2 時42分許，共同販賣第一級毒
    品海洛因予證人莊明裕之認定。
  3.另證人莊明裕於99年6 月1 日警詢時指認被告陳明裕販賣第
    一級毒品海洛因之指認犯罪嫌疑人紀錄表（見99年度偵字第
    13212 號偵查卷第80頁），亦僅足證證人莊明裕於警詢時確
    指認被告陳明裕為其販賣第一級毒品海洛因之對象，但尚難
    憑此即推論被告陳明裕、詹淑娟有於前揭時、地共同販賣第
    一級毒品海洛因予莊明裕之犯行。
  4.被告陳明裕於99年6 月2 日檢察官偵訊時雖供述：對於莊明
    裕於99年6 月1 日之偵訊筆錄沒有意見，莊明裕係伊同村莊
    之人，外號「黑裕」等語（見同上偵查卷第52頁），然證人
    莊明裕於99年6 月1 日警詢時並未敘及其有於99年5 月8 日
    向被告陳明裕購買第一級毒品海洛因乙節，已如前述，是以
    亦難以被告陳明裕上開供述，即為被告陳明裕、詹淑娟不利
    之認定。
  5.雖被告陳明裕於99年7 月6 日檢察官偵查中，以證人之身分
    具結證述：依99年5 月8 日下午4 時42分該通監聽譯文及證
    人莊明裕99年6 月1 日警詢筆錄，當天詹淑娟確實有與伊一
    同前往交易毒品，且詹淑娟亦知悉伊交付予「黑裕」者乃係
    毒品等語（見同上偵查卷第230 頁）；惟證人陳明裕於本院
    審理時到庭結證：伊係於99年5 月31日在潭子鄉販賣第一級
    毒品海洛因予莊明裕，並非係於99年5 月8 日販賣，偵查中
    係檢察官將時間搞錯，99年5 月31日當天伊係搭載一名亦有
    施用毒品習慣綽號「小琪」之女子一同前往勝利公園交付毒
    品予莊明裕，伊於檢察官偵查中，因擔心詹淑娟知悉有小琪
    該人而生氣，因此刻意隱匿，供稱詹淑娟與伊一同前往等語
    （見本院99年度訴字第2124號卷第244 頁至246 頁），足見
    陳明裕對於其究係於99年5 月8 日或99年5 月31日販賣海洛
    因予證人莊明裕，及交易當天一同前往之女子究係詹淑娟或
    另有他人，前後供述並非一致，而有瑕疵，且證人莊明裕亦
    明確證述99年5 月8 日當天並未向被告陳明裕購買毒品，已
    如前述，從而，亦難以被告陳明裕上開偵查中之供述，即遽
    予認定被告陳明裕、詹淑娟2 人有於99年5 月8 日販賣第一
    級毒品海洛因之犯行。
  6.此外，復無其他積極證據足以補強被告陳明裕於99年7 月6
    日在檢察官偵查中所為上開自白或供述，而使本院獲得被告
    陳明裕、詹淑娟確有於99年5 月8 日下午2 時42分許，共同
    販賣第一級毒品海洛因予證人莊明裕犯行之確信。則依前揭
    最高法院判例、判決意旨，自非能遽認被告陳明裕、詹淑娟
    有公訴人此部分所指販賣海洛因予證人莊明裕之犯行。
  (二)關於被告詹淑娟被訴於99年3 月15日上午9 時49分許，販賣
    第一級毒品海洛因予證人陳嘉宏部分：
  1.按違反毒品危害防制條例案件毒品交易之買賣雙方乃具有對
    向性之關係，為避免犯販賣、轉讓、施用、持有毒品等罪者
    嫁禍他人而虛偽陳述其毒品來源，俾圖藉毒品危害防制條例
    第17條規定減輕其刑，其自白之憑信性即比一般無利害關係
    之證人所為證述較為薄弱，為擔保其陳述是否與事實相符，
    仍應調查其他證據以資審認，必達於一般之人均不致有所懷
    疑，而得確信其為真實之程度者，始得採為被告有罪之認定
    （最高法院97年度台上字第3281號判決參照）。且按染有施
    用毒品惡習之人於發作時，為解一時之苦，無不千方百計取
    得毒品抵癮，如此一而再、再而三循環不已，至於每次購毒
    過程及毒品數量、交易金額，幾不可能自行紀錄以備查考；
    而販毒者苟非組織性犯罪集團，亦未必逐次紀錄販毒過程及
    毒品數量、交易金額，自曝其行。是除施用毒品者僅憑記憶
    之證述外，仍須調查其他必要之證據，以察其是否與事實相
    符，苟無其他補強證據，自不得率為被告販毒、轉讓毒品之
    不利認定。
  2.證人陳嘉宏於99年6 月1 日警、偵訊中固均證稱有於99年3
    月15日上午9 時49分，撥打門號0000000000號行動電話予綽
    號「阿娟」之被告詹淑娟，而在臺中縣大里市大買家附近，
    以1000元之價格，向被告詹淑娟購買第一級毒品海洛因等情
    ，並有指認犯罪嫌疑人紀錄表1 紙在卷可按。
  3.惟依門號0000000000號行動電話與證人陳嘉宏所使用之門號
    0000000000號行動電話之通訊監察譯文內容所示（見99年度
    偵字第13210 號偵查卷第158 頁）：99年3 月15 日上午9
    時49分通聯：「B （即陳嘉宏）找A （即綽號「阿德」之陳
    明裕）拿毒品，約在精武路，數量多少？見面再講」；同
    日上午9 時55分通聯：「A （即綽號「阿德」之陳明裕）與
    B （即陳嘉宏）約在文心南路跟高工路，要一個女生。」；
    同日上午10時20分通聯：「B （即陳嘉宏）到阿拉丁，A
    （即綽號「阿德」之陳明裕）在約大買家，現金1000元。」
    ，足見與證人陳嘉宏對話者，應為綽號「阿德」之被告陳明
    裕，而非綽號「阿娟」之被告詹淑娟。證人陳嘉宏於警、偵
    訊中證稱其係撥打上開電話由被告詹淑娟接聽，而向被告詹
    淑娟購買毒品海洛因等情，明顯與上開通訊監察譯文所示不
    符，則證人陳嘉宏前開證述之真實性如何，即屬堪疑。
  4.綜上，證人陳嘉宏之證述既非無瑕疵可指，而卷內又無其他
    積極證據足以佐證證人陳嘉宏於警詢及偵查中所稱於99年3
    月15日向被告詹淑娟購買海洛因之證述與事實相符，自不得
    採為被告詹淑娟有罪判決之基礎。公訴意旨指稱被告詹淑娟
    有於99年3 月15日上午9 時49分許，販賣第一級毒品海洛因
    予陳嘉宏部分，尚嫌無據，依嚴格證明法則，自難遽予認定
    被告詹淑娟確有此部分販賣海洛因予證人陳嘉宏之犯行。
  (三)關於被告李志強被訴轉讓第一級毒品海洛因予證人曾啟福部
    分：
  1.證人曾啟福於偵查中固證稱伊因毒品發作，而有於99年5 月
    6 日晚間10時8 分許，由綽號「阿如」之友人，以門號0000
    000000電話撥打被告李志強持用之門號0000000000號行動電
    話，聯絡欲索取第一級毒品海洛因後，由被告李志強於同日
    晚間11時7 分許，在臺中中投公路附近，無償提供第一級毒
    品海洛因1 包予「阿如」，「阿如」騎乘電動機車前往拿到
    毒品後，約1 個多小時後便攜至臺中後火車站另一名朋友住
    處，交付予在該處等候之證人曾啟福施用1 次等情（見99年
    度偵字第13211 號偵查卷第103 頁），惟依證人曾啟福上開
    證詞可知，其前揭關於被告李志強無償轉讓海洛因予綽號「
    阿如」者之供述，乃係聽聞他人傳述而來，並非其親身經歷
    ，則其真實性如何，即屬有疑。
  2.證人曾啟福嗣於本院審理時證稱：99年5 月6 日晚間10時8
    分許，因伊人不舒服，係綽號「阿裕」（臺語，即偵查中所
    稱「阿如」）之友人以伊持用之門號0000000000號行動電話
    ，撥打門號0000000000號行動電話予被告李志強，欲向被告
    李志強購買海洛因，當天晚間10時8 分、10時33分、10時46
    分、11時7 分之通話內容，均不是伊之對話，但伊於「阿裕
    」撥打上開電話時均在旁邊，並與「阿裕」共同騎乘機車至
    中投公路下方之平面道路第二個紅綠燈等候，再由「阿裕」
    自行前往約定地點拿毒品，過約1 、20分鐘，「阿裕」拿毒
    品回來，伊遂與「阿裕」一起返回後火車站朋友住處施用毒
    品，伊實際上並無目睹「阿裕」向李志強拿毒品，而係聽聞
    「阿裕」轉述等語（見本院99年度訴字第2124號卷第172 頁
    背面至第178 頁），核與其於偵查中所述其當天等候綽號「
    阿裕」之友人向被告李志強拿取毒品之經過情形並不相符，
    且亦與其於警詢時當天係伊欲向被告李志強購買毒品，而撥
    打上開電話約定交易地點等情，明顯不符，是證人曾啟福前
    後所述內容既已有歧異，其真實性如何，益屬堪疑。
  3.另依證人曾啟福所持用之門號0000000000號行動電話，與被
    告李志強所持用之門號0000000000號行動電話之通訊監察譯
    文內容所示（見99年度偵字第13211 號偵查卷第47頁）：
    99年5 月6 日晚間10時8 分許通聯：「B ：要麻煩一下A （
    即被告李志強），A 說在等一位朋友，就要回去草屯了。」
    ；同日晚間10時33分許通聯：「B ：你回去了嗎？A （即
    被告李志強）：還沒，我剛載到我朋友，我現在正要出發。
    B ：現在才要出發喔，那我們去哪等？A ：大路旁就行了，
    我走中投喔。B ：你走哪一條？A ：五權南路。」；同日
    晚間10時46分許通聯：「B ：到了，在中投要上去時算下來
    的第二個紅綠燈。」；同日晚間11時7 分許通聯：「B ：
    我在要上中投的那邊。A （即被告李志強）：我在OK，中投
    要上去那邊，我上去往草屯，B ：好。」，該等通話內容均
    甚為簡略，無從得知該次通話目的為何，且並無關於洽購或
    轉讓第一級毒品海洛因之對話，尚難憑以為被告李志強有於
    99年5 月6 日晚間，無償轉讓第一級毒品海洛因予證人曾啟
    福之認定。
  4.綜上，證人曾啟福之證述前後不一，並非無瑕疵可指，而卷
    內又無其他積極證據足以佐證證人曾啟福於偵查中所稱向由
    綽號「阿如」之友人向被告李志強無償取得海洛因之證述與
    事實相符，自不得採為被告李志強有罪判決之基礎。公訴意
    旨指稱被告李志強有於99年5 月6 日晚間無償轉讓海洛因予
    證人曾啟福部分，尚嫌無據，依嚴格證明法則，自難遽予認
    定被告李志強確有此部分轉讓海洛因予證人曾啟福之犯行。
五、綜上所述，本案公訴人所舉之證據，既未達一般人均不致有
    所懷疑，而得確信被告陳明裕、詹淑娟有於99年5 月8 日下
    午2 時42分許，共同販賣第一級毒品海洛因予證人莊明裕、
    被告詹淑娟有於99年3 月15日上午9 時49分許，販賣第一級
    毒品海洛因予證人陳嘉宏，及被告李志強有於99年5 月6 日
    晚間轉讓第一級毒品海洛因予證人曾啟福之真實程度，無從
    說服本院形成被告3 人有罪之心證；且本院在得依或應依職
    權調查證據之範圍內，復查無其他積極證據足以證明被告3
    人確有公訴意旨此部分所指之犯行，即屬不能證明被告3 人
    犯罪，依刑事訴訟法第301 條第1 項規定，自應分別為被告
    3 人此部分無罪之諭知。
據上論結，應依刑事訴訟法第299 條第1 項前段、第301 條第1
項，毒品危害防制條例第4 條第1 項、第2 項、第17條第2 項、
第19條第1 項，槍砲彈藥刀械管制條例第12條第2 項、第4 項、
第18條第4 項，刑法第11條前段、第28條、第55條、第47條第1
項、第59條、第42條第3 項前段、第51條第5 款、第38條第1 項
第1 款，判決如主文。
本案經檢察官吳昆璋到庭執行職務。
中    華    民    國    100     年    1    月    11   日
                  刑事第十七庭  審判長法  官  劉  邦  繡
                                      法  官  簡  芳  潔
                                      法  官  劉  惠  娟
以上正本證明與原本無異。
如不服本判決應於收受判決後10日內向本院提出上訴書狀，並應
敘述具體理由；其未敘述上訴理由者，應於上訴期間屆滿後20日
內向本院補提理由書（均須按他造當事人之人數附繕本）「切勿
逕送上級法院」。
                                      書記官  童  淑  芬
中    華    民    國    100    年    1     月    11   日
   附 表一：陳明裕與詹淑娟共同販賣甲基安非他命部分：
  ┌──┬────┬────┬────┬─────────┬────┬────────┬────────┐
  │編號│販賣時間│販賣地點│販賣對象│販賣方法、數量及所│所犯法條│陳明裕所犯罪名及│詹淑娟所犯罪名及│
  │    │        │        │        │得財物            │        │處刑（含主刑及從│處刑（含主刑及從│
  │    │        │        │        │                  │        │刑）            │刑）            │
  ├──┼────┼────┼────┼─────────┼────┼────────┼────────┤
  │1   │99年3 月│臺中市旱│賴立凱  │陳明裕於左列時間以│毒品危害│陳明裕共同販賣第│詹淑娟共同販賣第│
  │    │12日中午│溪東路新│        │其所有門號00000000│防制條例│二級毒品，處有期│二級毒品，處有期│
  │    │12時36分│天地餐廳│        │48號行動電話，與綽│第4 條第│徒刑參年捌月，扣│徒刑柒年貳月，扣│
  │    │許      │附近    │        │號「阿凱」之賴立凱│2 項    │案如附表四編號2 │案如附表四編號2 │
  │    │        │        │        │持用之門號00000000│        │、3 、6 、7 所示│、3 、6 、7 所示│
  │    │        │        │        │67行動電話聯絡後，│        │之物均沒收；未扣│之物均沒收；未扣│
  │    │        │        │        │陳明裕即於左列地點│        │案門號○九一七一│案門號○九一七一│
  │    │        │        │        │，以新臺幣（下同）│        │○七三四八號SIM │○七三四八號SIM │
  │    │        │        │        │1000元之價格，販賣│        │卡壹枚，與詹淑娟│卡壹枚，與陳明裕│
  │    │        │        │        │第二級毒品甲基安非│        │連帶沒收，如全部│連帶沒收，如全部│
  │    │        │        │        │他命1 包予賴立凱，│        │或一部不能沒收時│或一部不能沒收時│
  │    │        │        │        │並當場向賴立凱收取│        │，與詹淑娟連帶追│，與陳明裕連帶追│
  │    │        │        │        │1000元。          │        │徵其價額；未扣案│徵其價額；未扣案│
  │    │        │        │        │                  │        │之販賣第二級毒品│之販賣第二級毒品│
  │    │        │        │        │                  │        │所得新臺幣壹仟元│所得新臺幣壹仟元│
  │    │        │        │        │                  │        │與詹淑娟連帶沒收│與陳明裕連帶沒收│
  │    │        │        │        │                  │        │，如全部或一部不│，如全部或一部不│
  │    │        │        │        │                  │        │能沒收時，以其與│能沒收時，以其與│
  │    │        │        │        │                  │        │詹淑娟之財產連帶│陳明裕之財產連帶│
  │    │        │        │        │                  │        │抵償之。        │抵償之。        │
  │    │        │        │        │                  │        │                │                │
  │    │        │        │        │                  │        │                │                │
  │    │        │        │        │                  │        │                │                │
  ├──┼────┼────┼────┼─────────┼────┼────────┼────────┤
  │2   │99年3 月│臺中市潭│賴立凱  │陳明裕於左列時間以│毒品危害│陳明裕共同販賣第│詹淑娟共同販賣第│
  │    │12日晚間│子區（原│        │其所有門號00000000│防制條例│二級毒品，處有期│二級毒品，處有期│
  │    │7 時41分│臺中縣潭│        │48號行動電話，與綽│第4 條第│徒刑參年捌月，扣│徒刑柒年貳月，扣│
  │    │許      │子鄉）豐│        │號「阿凱」之賴立凱│2 項    │案如附表四編號2 │案如附表四編號2 │
  │    │        │興路1 段│        │持用之門號00000000│        │、3 、6 、7 所示│、3 、6 、7 所示│
  │    │        │66號「慈│        │67行動電話聯絡後，│        │之物均沒收；未扣│之物均沒收；未扣│
  │    │        │濟醫院」│        │陳明裕即於左列地點│        │案門號○九一七一│案門號○九一七一│
  │    │        │附近    │        │，以1000元之價格，│        │○七三四八號SIM │○七三四八號SIM │
  │    │        │        │        │販賣第二級毒品甲基│        │卡壹枚，與詹淑娟│卡壹枚，與陳明裕│
  │    │        │        │        │安非他命1 包予賴立│        │連帶沒收，如全部│連帶沒收，如全部│
  │    │        │        │        │凱，並當場向賴立凱│        │或一部不能沒收時│或一部不能沒收時│
  │    │        │        │        │收取1000元。      │        │，與詹淑娟連帶追│，與陳明裕連帶追│
  │    │        │        │        │                  │        │徵其價額；未扣案│徵其價額；未扣案│
  │    │        │        │        │                  │        │之販賣第二級毒品│之販賣第二級毒品│
  │    │        │        │        │                  │        │所得新臺幣壹仟元│所得新臺幣壹仟元│
  │    │        │        │        │                  │        │與詹淑娟連帶沒收│與陳明裕連帶沒收│
  │    │        │        │        │                  │        │，如全部或一部不│，如全部或一部不│
  │    │        │        │        │                  │        │能沒收時，以其與│能沒收時，以其與│
  │    │        │        │        │                  │        │詹淑娟之財產連帶│陳明裕之財產連帶│
  │    │        │        │        │                  │        │抵償之。        │抵償之。        │
  │    │        │        │        │                  │        │                │                │
  │    │        │        │        │                  │        │                │                │
  │    │        │        │        │                  │        │                │                │
  │    │        │        │        │                  │        │                │                │
  ├──┼────┼────┼────┼─────────┼────┼────────┼────────┤
  │3   │99年3 月│臺中市（│李奇陸  │詹淑娟於左列時間以│毒品危害│陳明裕共同販賣第│詹淑娟共同販賣第│
  │    │17日下午│原臺中縣│        │陳明裕所有門號0917│防制條例│二級毒品，處有期│二級毒品，處有期│
  │    │4 時31分│）霧峰交│        │107348號行動電話，│第4 條第│徒刑柒年貳月，扣│徒刑參年捌月，扣│
  │    │許      │流道    │        │與綽號「阿六」之李│2 項    │案如附表四編號2 │案如附表四編號2 │
  │    │        │        │        │奇陸持用之門號0958│        │、3 、6 、7 所示│、3 、6 、7 所示│
  │    │        │        │        │860568號行動電話聯│        │之物均沒收；未扣│之物均沒收；未扣│
  │    │        │        │        │絡後，陳明裕即駕車│        │案門號○九一七一│案門號○九一七一│
  │    │        │        │        │搭載詹淑娟至左列地│        │○七三四八號SIM │○七三四八號SIM │
  │    │        │        │        │點，由詹淑娟以1000│        │卡壹枚，與詹淑娟│卡壹枚，與陳明裕│
  │    │        │        │        │元之價格，交付第二│        │連帶沒收，如全部│連帶沒收，如全部│
  │    │        │        │        │級毒品甲基安非他命│        │或一部不能沒收時│或一部不能沒收時│
  │    │        │        │        │1包 予李奇陸，並當│        │，與詹淑娟連帶追│，與陳明裕連帶追│
  │    │        │        │        │場向李奇陸收取1000│        │徵其價額；未扣案│徵其價額；未扣案│
  │    │        │        │        │元。              │        │之販賣第二級毒品│之販賣第二級毒品│
  │    │        │        │        │                  │        │所得新臺幣壹仟元│所得新臺幣壹仟元│
  │    │        │        │        │                  │        │與詹淑娟連帶沒收│與陳明裕連帶沒收│
  │    │        │        │        │                  │        │，如全部或一部不│，如全部或一部不│
  │    │        │        │        │                  │        │能沒收時，以其與│能沒收時，以其與│
  │    │        │        │        │                  │        │詹淑娟之財產連帶│陳明裕之財產連帶│
  │    │        │        │        │                  │        │抵償之。        │抵償之。        │
  │    │        │        │        │                  │        │                │                │
  ├──┼────┼────┼────┼─────────┼────┼────────┼────────┤
  │4   │99年3月 │臺中市潭│蔡玉茹  │張詠勛於左列時間以│毒品危害│陳明裕共同販賣第│詹淑娟共同販賣第│
  │    │22日下午│子區（原│        │號碼0000000000號電│防制條例│二級毒品，處有期│二級毒品，處有期│
  │    │6 時18分│臺中縣潭│        │話，撥打陳明裕所有│第4 條第│徒刑參年捌月，扣│徒刑參年捌月，扣│
  │    │許      │子鄉）豐│        │門號0000000000號行│2 項    │案如附表四編號2 │案如附表四編號2 │
  │    │        │興路1 段│        │動電話，代其女友蔡│        │、3 、6 、7 所示│、3 、6 、7 所示│
  │    │        │66號「慈│        │玉茹與陳明裕聯絡購│        │之物均沒收；未扣│之物均沒收；未扣│
  │    │        │濟醫院」│        │買甲基安非他命事宜│        │案門號○九一七一│案門號○九一七一│
  │    │        │附近    │        │後，陳明裕即駕車搭│        │○七三四八號SIM │○七三四八號SIM │
  │    │        │        │        │載詹淑娟於左列地點│        │卡壹枚，與詹淑娟│卡壹枚，與陳明裕│
  │    │        │        │        │，由陳明裕以2500元│        │連帶沒收，如全部│連帶沒收，如全部│
  │    │        │        │        │之價格，交付第二級│        │或一部不能沒收時│或一部不能沒收時│
  │    │        │        │        │毒品甲基安非他命1 │        │，與詹淑娟連帶追│，與陳明裕連帶追│
  │    │        │        │        │包予由張詠勛騎乘機│        │徵其價額。      │徵其價額。      │
  │    │        │        │        │車搭載到場之蔡玉茹│        │                │                │
  │    │        │        │        │，惟蔡玉茹迄仍積欠│        │                │                │
  │    │        │        │        │該筆2500元之款項，│        │                │                │
  │    │        │        │        │未為給付。        │        │                │                │
  │    │        │        │        │                  │        │                │                │
  ├──┼────┼────┼────┼─────────┼────┼────────┼────────┤
  │5   │99年3 月│臺中市（│李奇陸  │綽號「阿六」之李奇│毒品危害│陳明裕共同販賣第│詹淑娟共同販賣第│
  │    │27日晚間│原臺中縣│        │陸於左列時間以持用│防制條例│二級毒品，處有期│二級毒品，處有期│
  │    │8 時許  │）霧峰交│        │之門號0000000000號│第4 條第│徒刑柒年貳月，扣│徒刑參年捌月，扣│
  │    │        │流道附近│        │行動電話，撥打陳明│2 項    │案如附表四編號2 │案如附表四編號2 │
  │    │        │加油站  │        │裕所有門號00000000│        │、3 、6 、7 所示│、3 、6 、7 所示│
  │    │        │        │        │48號行動電話與詹淑│        │之物均沒收；未扣│之物均沒收；未扣│
  │    │        │        │        │娟聯絡購買甲基安非│        │案門號○九一七一│案門號○九一七一│
  │    │        │        │        │他命事宜後，陳明裕│        │○七三四八號SIM │○七三四八號SIM │
  │    │        │        │        │即駕車搭載詹淑娟至│        │卡壹枚，與詹淑娟│卡壹枚，與陳明裕│
  │    │        │        │        │左列地點，由詹淑娟│        │連帶沒收，如全部│連帶沒收，如全部│
  │    │        │        │        │以1000元之價格，交│        │或一部不能沒收時│或一部不能沒收時│
  │    │        │        │        │付第二級毒品甲基安│        │，與詹淑娟連帶追│，與陳明裕連帶追│
  │    │        │        │        │非他命1 包予李奇陸│        │徵其價額；未扣案│徵其價額；未扣案│
  │    │        │        │        │，並當場向李奇陸收│        │之販賣第二級毒品│之販賣第二級毒品│
  │    │        │        │        │取1000元。        │        │所得新臺幣壹仟元│所得新臺幣壹仟元│
  │    │        │        │        │                  │        │與詹淑娟連帶沒收│與陳明裕連帶沒收│
  │    │        │        │        │                  │        │，如全部或一部不│，如全部或一部不│
  │    │        │        │        │                  │        │能沒收時，以其與│能沒收時，以其與│
  │    │        │        │        │                  │        │詹淑娟之財產連帶│陳明裕之財產連帶│
  │    │        │        │        │                  │        │抵償之。        │抵償之。        │
  │    │        │        │        │                  │        │                │                │
  │    │        │        │        │                  │        │                │                │
  │    │        │        │        │                  │        │                │                │
  ├──┼────┼────┼────┼─────────┼────┼────────┼────────┤
  │6   │99年4 月│臺中市潭│賴立凱  │陳明裕於左列時間以│毒品危害│陳明裕共同販賣第│詹淑娟共同販賣第│
  │    │10日晚間│子區（原│        │所有門號0000000000│防制條例│二級毒品，處有期│二級毒品，處有期│
  │    │11時38分│臺中縣潭│        │號行動電話，與綽號│第4 條第│徒刑參年捌月，扣│徒刑柒年貳月，扣│
  │    │許      │子鄉）豐│        │「阿凱」之賴立凱持│2 項    │案如附表四編號2 │案如附表四編號2 │
  │    │        │興路1 段│        │用之門號0000000000│        │、3 、6 、7 所示│、3 、6 、7 所示│
  │    │        │66號「慈│        │號行動電話聯絡後，│        │之物均沒收；未扣│之物均沒收；未扣│
  │    │        │濟醫院」│        │陳明裕即駕車搭載詹│        │案門號○九一七一│案門號○九一七一│
  │    │        │附近加油│        │淑娟至左列地點，由│        │○七三四八號SIM │○七三四八號SIM │
  │    │        │站      │        │陳明裕以2000元之價│        │卡壹枚，與詹淑娟│卡壹枚，與陳明裕│
  │    │        │        │        │格，交付第二級毒品│        │連帶沒收，如全部│連帶沒收，如全部│
  │    │        │        │        │甲基安非他命1 包予│        │或一部不能沒收時│或一部不能沒收時│
  │    │        │        │        │賴立凱，並當場向賴│        │，與詹淑娟連帶追│，與陳明裕連帶追│
  │    │        │        │        │立凱收取2000元。  │        │徵其價額；未扣案│徵其價額；未扣案│
  │    │        │        │        │                  │        │之販賣第二級毒品│之販賣第二級毒品│
  │    │        │        │        │                  │        │所得新臺幣貳仟元│所得新臺幣貳仟元│
  │    │        │        │        │                  │        │與詹淑娟連帶沒收│與陳明裕連帶沒收│
  │    │        │        │        │                  │        │，如全部或一部不│，如全部或一部不│
  │    │        │        │        │                  │        │能沒收時，以其與│能沒收時，以其與│
  │    │        │        │        │                  │        │詹淑娟之財產連帶│陳明裕之財產連帶│
  │    │        │        │        │                  │        │抵償之。        │抵償之。        │
  │    │        │        │        │                  │        │                │                │
  │    │        │        │        │                  │        │                │                │
  ├──┼────┼────┼────┼─────────┼────┼────────┼────────┤
  │7   │99年4 月│臺中市大│李奇陸  │綽號「阿六」之李奇│毒品危害│陳明裕共同販賣第│詹淑娟共同販賣第│
  │    │16日下午│雅路與漢│        │陸於左列時間以持用│防制條例│二級毒品，處有期│二級毒品，處有期│
  │    │5 時25分│口路交岔│        │之門號0000000000號│第4 條第│徒刑柒年貳月，扣│徒刑參年捌月，扣│
  │    │許      │路口    │        │行動電話，撥打陳明│2 項    │案如附表四編號2 │案如附表四編號2 │
  │    │        │        │        │裕所有門號00000000│        │、3 、6 、7 所示│、3 、6 、7 所示│
  │    │        │        │        │52號行動電話與詹淑│        │之物均沒收；未扣│之物均沒收；未扣│
  │    │        │        │        │娟聯絡購買甲基安非│        │案門號○九一六八│案門號○九一六八│
  │    │        │        │        │他命事宜後，詹淑娟│        │二七一五二號SIM │二七一五二號SIM │
  │    │        │        │        │即委由不知情之某真│        │卡壹枚，與詹淑娟│卡壹枚，與陳明裕│
  │    │        │        │        │實、姓名、年籍不詳│        │連帶沒收，如全部│連帶沒收，如全部│
  │    │        │        │        │之男性友人於左列地│        │或一部不能沒收時│或一部不能沒收時│
  │    │        │        │        │點，以2000元之價格│        │，與詹淑娟連帶追│，與陳明裕連帶追│
  │    │        │        │        │，交付第二級毒品甲│        │徵其價額；未扣案│徵其價額；未扣案│
  │    │        │        │        │基安非他命1 包予李│        │之販賣第二級毒品│之販賣第二級毒品│
  │    │        │        │        │奇陸，並當場向李奇│        │所得新臺幣貳仟元│所得新臺幣貳仟元│
  │    │        │        │        │陸收取2000元。    │        │與詹淑娟連帶沒收│與陳明裕連帶沒收│
  │    │        │        │        │                  │        │，如全部或一部不│，如全部或一部不│
  │    │        │        │        │                  │        │能沒收時，以其與│能沒收時，以其與│
  │    │        │        │        │                  │        │詹淑娟之財產連帶│陳明裕之財產連帶│
  │    │        │        │        │                  │        │抵償之。        │抵償之。        │
  │    │        │        │        │                  │        │                │                │
  │    │        │        │        │                  │        │                │                │
  ├──┼────┼────┼────┼─────────┼────┼────────┼────────┤
  │8   │99年5 月│李奇陸位│李奇陸  │綽號「阿六」之李奇│毒品危害│陳明裕共同販賣第│詹淑娟共同販賣第│
  │    │8 日20時│於臺中市│        │陸於左列時間以持用│防制條例│二級毒品，處有期│二級毒品，處有期│
  │    │2 分許  │大里區（│        │之門號0000000000號│第4 條第│徒刑柒年貳月，扣│徒刑參年捌月，扣│
  │    │        │原臺中縣│        │行動電話，撥打陳明│2 項    │案如附表四編號2 │案如附表四編號2 │
  │    │        │大里市）│        │裕所有門號00000000│        │、3 、6 、7 所示│、3 、6 、7 所示│
  │    │        │中興路2 │        │10號行動電話與陳明│        │之物均沒收；未扣│之物均沒收；未扣│
  │    │        │段816 巷│        │裕聯絡購買甲基安非│        │案門號○九二二○│案門號○九二二○│
  │    │        │3號4樓住│        │他命事宜後，陳明裕│        │五四一一○號SIM │五四一一○號SIM │
  │    │        │處樓下  │        │即駕車搭載詹淑娟至│        │卡壹枚，與詹淑娟│卡壹枚，與陳明裕│
  │    │        │        │        │左列地點，由詹淑娟│        │連帶沒收，如全部│連帶沒收，如全部│
  │    │        │        │        │以1000元之價格，交│        │或一部不能沒收時│或一部不能沒收時│
  │    │        │        │        │付第二級毒品甲基安│        │，與詹淑娟連帶追│，與陳明裕連帶追│
  │    │        │        │        │非他命1 包予李奇陸│        │徵其價額；未扣案│徵其價額；未扣案│
  │    │        │        │        │，並當場向李奇陸收│        │之販賣第二級毒品│之販賣第二級毒品│
  │    │        │        │        │取1000元。        │        │所得新臺幣壹仟元│所得新臺幣壹仟元│
  │    │        │        │        │                  │        │與詹淑娟連帶沒收│與陳明裕連帶沒收│
  │    │        │        │        │                  │        │，如全部或一部不│，如全部或一部不│
  │    │        │        │        │                  │        │能沒收時，以其與│能沒收時，以其與│
  │    │        │        │        │                  │        │詹淑娟之財產連帶│陳明裕之財產連帶│
  │    │        │        │        │                  │        │抵償之。        │抵償之。        │
  │    │        │        │        │                  │        │                │                │
  ├──┼────┼────┼────┼─────────┼────┼────────┼────────┤
  │ 9  │99年5月 │臺中市東│李奇陸  │綽號「阿六」之李  │毒品危害│陳明裕共同販賣第│詹淑娟共同販賣第│
  │    │11日19時│山路附近│        │奇陸於左列時間以持│防制條例│二級毒品，處有期│二級毒品，處有期│
  │    │35分許  │兵營    │        │用之門號0000000000│第4 條第│徒刑柒年貳月，扣│徒刑參年捌月，扣│
  │    │        │        │        │號行動電話，撥打陳│2 項    │案如附表四編號2 │案如附表四編號2 │
  │    │        │        │        │明裕所有門號098381│        │、3 、6 、7 所示│、3 、6 、7 所示│
  │    │        │        │        │0564號行動電話與詹│        │之物均沒收；未扣│之物均沒收；未扣│
  │    │        │        │        │淑娟聯絡購買甲基安│        │案門號○九八三八│案門號○九八三八│
  │    │        │        │        │非他命事宜後，陳明│        │一○五六四號SIM │一○五六四號SIM │
  │    │        │        │        │裕即駕車搭載詹淑娟│        │卡壹枚，與詹淑娟│卡壹枚，與陳明裕│
  │    │        │        │        │至左列地點，由詹淑│        │連帶沒收，如全部│連帶沒收，如全部│
  │    │        │        │        │娟以2000元之價格，│        │或一部不能沒收時│或一部不能沒收時│
  │    │        │        │        │交付第二級毒品甲基│        │，與詹淑娟連帶追│，與陳明裕連帶追│
  │    │        │        │        │安非他命1 包予李奇│        │徵其價額；未扣案│徵其價額；未扣案│
  │    │        │        │        │陸，並當場向李奇陸│        │之販賣第二級毒品│之販賣第二級毒品│
  │    │        │        │        │收取2000元。      │        │所得新臺幣貳仟元│所得新臺幣貳仟元│
  │    │        │        │        │                  │        │與詹淑娟連帶沒收│與陳明裕連帶沒收│
  │    │        │        │        │                  │        │，如全部或一部不│，如全部或一部不│
  │    │        │        │        │                  │        │能沒收時，以其與│能沒收時，以其與│
  │    │        │        │        │                  │        │詹淑娟之財產連帶│陳明裕之財產連帶│
  │    │        │        │        │                  │        │抵償之。        │抵償之。        │
  │    │        │        │        │                  │        │                │                │
  │    │        │        │        │                  │        │                │                │
  ├──┼────┼────┼────┼─────────┼────┼────────┼────────┤
  │10  │99年5月 │臺中市（│李奇陸  │綽號「阿六」之李奇│毒品危害│陳明裕共同販賣第│詹淑娟共同販賣第│
  │    │14日上午│原臺中縣│        │陸於左列時間以持用│防制條例│二級毒品，處有期│二級毒品，處有期│
  │    │6時15 分│）豐原交│        │之門號0000000000號│第4 條第│徒刑柒年貳月，扣│徒刑參年捌月，扣│
  │    │許      │流道附近│        │行動電話，撥打陳明│2 項    │案如附表四編號2 │案如附表四編號2 │
  │    │        │加油站  │        │裕所有門號00000000│        │、3 、6 、7 所示│、3 、6 、7 所示│
  │    │        │        │        │64號行動電話與詹淑│        │之物均沒收；未扣│之物均沒收；未扣│
  │    │        │        │        │娟聯絡購買甲基安非│        │案門號○九八三八│案門號○九八三八│
  │    │        │        │        │他命事宜後，陳明裕│        │一○五六四號SIM │一○五六四號SIM │
  │    │        │        │        │即駕車搭載詹淑娟至│        │卡壹枚，與詹淑娟│卡壹枚，與陳明裕│
  │    │        │        │        │左列地點，由詹淑娟│        │連帶沒收，如全部│連帶沒收，如全部│
  │    │        │        │        │以2000元之價格，交│        │或一部不能沒收時│或一部不能沒收時│
  │    │        │        │        │付第二級毒品甲基安│        │，與詹淑娟連帶追│，與陳明裕連帶追│
  │    │        │        │        │非他命1 包予李奇陸│        │徵其價額；未扣案│徵其價額；未扣案│
  │    │        │        │        │，並當場向李奇陸收│        │之販賣第二級毒品│之販賣第二級毒品│
  │    │        │        │        │取2000元。        │        │所得新臺幣貳仟元│所得新臺幣貳仟元│
  │    │        │        │        │                  │        │與詹淑娟連帶沒收│與陳明裕連帶沒收│
  │    │        │        │        │                  │        │，如全部或一部不│，如全部或一部不│
  │    │        │        │        │                  │        │能沒收時，以其與│能沒收時，以其與│
  │    │        │        │        │                  │        │詹淑娟之財產連帶│陳明裕之財產連帶│
  │    │        │        │        │                  │        │抵償之。        │抵償之。        │
  │    │        │        │        │                  │        │                │                │
  │    │        │        │        │                  │        │                │                │
  │    │        │        │        │                  │        │                │                │
  ├──┼────┼────┼────┼─────────┼────┼────────┼────────┤
  │11  │99年5 月│林泊汎位│林柏汎  │綽號「弘士」之林泊│毒品危害│陳明裕共同販賣第│詹淑娟共同販賣第│
  │    │16日下午│於臺中市│        │汎於左列時間以號碼│防制條例│二級毒品，處有期│二級毒品，處有期│
  │    │7 時35分│潭子區（│        │0000000000號電話，│第4 條第│徒刑參年捌月，扣│徒刑參年捌月，扣│
  │    │許      │原臺中縣│        │撥打陳明裕所有門號│2 項    │案如附表四編號2 │案如附表四編號2 │
  │    │        │潭子鄉）│        │0000000000號行動電│        │、3 、6 、7 所示│、3 、6 、7 所示│
  │    │        │復興路2 │        │話與陳明裕聯絡購買│        │之物均沒收；未扣│之物均沒收；未扣│
  │    │        │段92巷5 │        │甲基安非他命事宜後│        │案門號○九二二○│案門號○九二二○│
  │    │        │號住處附│        │，陳明裕即駕車搭載│        │五四一一○號SIM │五四一一○號SIM │
  │    │        │近      │        │詹淑娟至左列地點，│        │卡壹枚，與詹淑娟│卡壹枚，與陳明裕│
  │    │        │        │        │由詹淑娟以4000元之│        │連帶沒收，如全部│連帶沒收，如全部│
  │    │        │        │        │價格，交付第二級毒│        │或一部不能沒收時│或一部不能沒收時│
  │    │        │        │        │品甲基安非他命1 包│        │，與詹淑娟連帶追│，與陳明裕連帶追│
  │    │        │        │        │予由林泊汎，並當場│        │徵其價額；未扣案│徵其價額；未扣案│
  │    │        │        │        │向林泊汎收取4000元│        │之販賣第二級毒品│之販賣第二級毒品│
  │    │        │        │        │                  │        │所得新臺幣肆仟元│所得新臺幣肆仟元│
  │    │        │        │        │                  │        │與詹淑娟連帶沒收│與陳明裕連帶沒收│
  │    │        │        │        │                  │        │，如全部或一部不│，如全部或一部不│
  │    │        │        │        │                  │        │能沒收時，以其與│能沒收時，以其與│
  │    │        │        │        │                  │        │詹淑娟之財產連帶│陳明裕之財產連帶│
  │    │        │        │        │                  │        │抵償之。        │抵償之。        │
  │    │        │        │        │                  │        │                │                │
  │    │        │        │        │                  │        │                │                │
  ├──┼────┼────┼────┼─────────┼────┼────────┼────────┤
  │12  │99年5 月│臺中市（│李奇陸  │綽號「阿六」之李奇│毒品危害│陳明裕共同販賣第│詹淑娟共同販賣第│
  │    │16日晚間│原臺中縣│        │陸於左列時間以持用│防制條例│二級毒品，處有期│二級毒品，處有期│
  │    │9 時3 分│）霧峰交│        │之門號0000000000號│第4 條第│徒刑柒年貳月，扣│徒刑參年捌月，扣│
  │    │許      │流道附近│        │行動電話，撥打陳明│2 項    │案如附表四編號2 │案如附表四編號2 │
  │    │        │        │        │裕所有門號00000000│        │、3 、6 、7 所示│、3 、6 、7 所示│
  │    │        │        │        │64號行動電話與詹淑│        │之物均沒收；未扣│之物均沒收；未扣│
  │    │        │        │        │娟聯絡購買甲基安非│        │案門號○九八三八│案門號○九八三八│
  │    │        │        │        │他命事宜後，陳明裕│        │一○五六四號SIM │一○五六四號SIM │
  │    │        │        │        │即駕車搭載詹淑娟至│        │卡壹枚，與詹淑娟│卡壹枚，與陳明裕│
  │    │        │        │        │左列地點，由詹淑娟│        │連帶沒收，如全部│連帶沒收，如全部│
  │    │        │        │        │以1000元之價格，交│        │或一部不能沒收時│或一部不能沒收時│
  │    │        │        │        │付第二級毒品甲基安│        │，與詹淑娟連帶追│，與陳明裕連帶追│
  │    │        │        │        │非他命1 包予李奇陸│        │徵其價額；未扣案│徵其價額；未扣案│
  │    │        │        │        │，並當場向李奇陸收│        │之販賣第二級毒品│之販賣第二級毒品│
  │    │        │        │        │取1000元。        │        │所得新臺幣壹仟元│所得新臺幣壹仟元│
  │    │        │        │        │                  │        │與詹淑娟連帶沒收│與陳明裕連帶沒收│
  │    │        │        │        │                  │        │，如全部或一部不│，如全部或一部不│
  │    │        │        │        │                  │        │能沒收時，以其與│能沒收時，以其與│
  │    │        │        │        │                  │        │詹淑娟之財產連帶│陳明裕之財產連帶│
  │    │        │        │        │                  │        │抵償之。        │抵償之。        │
  │    │        │        │        │                  │        │                │                │
  │    │        │        │        │                  │        │                │                │
  ├──┼────┼────┼────┼─────────┼────┼────────┼────────┤
  │13  │99年5月 │臺中市漢│李奇陸  │綽號「阿六」之李奇│毒品危害│陳明裕共同販賣第│詹淑娟共同販賣第│
  │    │17日晚間│口路與大│        │陸於左列時間以持用│防制條例│二級毒品，處有期│二級毒品，處有期│
  │    │8 時3 分│雅路口  │        │之門號0000000000號│第4 條第│徒刑柒年貳月，扣│徒刑參年捌月，扣│
  │    │許      │        │        │行動電話，撥打陳明│2 項    │案如附表四編號2 │案如附表四編號2 │
  │    │        │        │        │裕所有門號00000000│        │、3 、6 、7 所示│、3 、6 、7 所示│
  │    │        │        │        │10號行動電與陳明裕│        │之物均沒收；未扣│之物均沒收；未扣│
  │    │        │        │        │聯絡購買甲基安非他│        │案門號○九二二○│案門號○九二二○│
  │    │        │        │        │命事宜後，陳明裕即│        │五四一一○號SIM │五四一一○號SIM │
  │    │        │        │        │駕車搭載詹淑娟至左│        │卡壹枚，與詹淑娟│卡壹枚，與陳明裕│
  │    │        │        │        │列地點，由詹淑娟以│        │連帶沒收，如全部│連帶沒收，如全部│
  │    │        │        │        │1000元之價格，交付│        │或一部不能沒收時│或一部不能沒收時│
  │    │        │        │        │第二級毒品甲基安非│        │，與詹淑娟連帶追│，與陳明裕連帶追│
  │    │        │        │        │他命1 包予李奇陸，│        │徵其價額；未扣案│徵其價額；未扣案│
  │    │        │        │        │並當場向李奇陸收取│        │之販賣第二級毒品│之販賣第二級毒品│
  │    │        │        │        │1000元。          │        │所得新臺幣壹仟元│所得新臺幣壹仟元│
  │    │        │        │        │                  │        │與詹淑娟連帶沒收│與陳明裕連帶沒收│
  │    │        │        │        │                  │        │，如全部或一部不│，如全部或一部不│
  │    │        │        │        │                  │        │能沒收時，以其與│能沒收時，以其與│
  │    │        │        │        │                  │        │詹淑娟之財產連帶│陳明裕之財產連帶│
  │    │        │        │        │                  │        │抵償之。        │抵償之。        │
  │    │        │        │        │                  │        │                │                │
  │    │        │        │        │                  │        │                │                │
  ├──┼────┼────┼────┼─────────┼────┼────────┼────────┤
  │14  │99年5 月│臺中市神│李奇陸  │綽號「阿六」之李奇│毒品危害│陳明裕共同販賣第│詹淑娟共同販賣第│
  │    │22日下午│岡區（原│        │陸於左列時間以持用│防制條例│二級毒品，處有期│二級毒品，處有期│
  │    │時38分許│臺中縣神│        │之門號0000000000號│第4 條第│徒刑柒年貳月，扣│徒刑參年捌月，扣│
  │    │        │岡鄉）大│        │行動電話，撥打陳明│2 項    │案如附表四編號2 │案如附表四編號2 │
  │    │        │里街上某│        │裕所有門號00000000│        │、3 、6 、7 所示│、3 、6 、7 所示│
  │    │        │汽車旅館│        │64號行動電與陳明裕│        │之物均沒收；未扣│之物均沒收；未扣│
  │    │        │外      │        │聯絡購買甲基安非他│        │案門號○九八三八│案門號○九八三八│
  │    │        │        │        │命事宜後，詹淑娟即│        │一○五六四號SIM │一○五六四號SIM │
  │    │        │        │        │於左列地點，以1000│        │卡壹枚，與詹淑娟│卡壹枚，與陳明裕│
  │    │        │        │        │元之價格，交付第二│        │連帶沒收，如全部│連帶沒收，如全部│
  │    │        │        │        │級毒品甲基安非他命│        │或一部不能沒收時│或一部不能沒收時│
  │    │        │        │        │1 包予李奇陸，並當│        │，與詹淑娟連帶追│，與陳明裕連帶追│
  │    │        │        │        │場向李奇陸收取1000│        │徵其價額；未扣案│徵其價額；未扣案│
  │    │        │        │        │元。              │        │之販賣第二級毒品│之販賣第二級毒品│
  │    │        │        │        │                  │        │所得新臺幣壹仟元│所得新臺幣壹仟元│
  │    │        │        │        │                  │        │與詹淑娟連帶沒收│與陳明裕連帶沒收│
  │    │        │        │        │                  │        │，如全部或一部不│，如全部或一部不│
  │    │        │        │        │                  │        │能沒收時，以其與│能沒收時，以其與│
  │    │        │        │        │                  │        │詹淑娟之財產連帶│陳明裕之財產連帶│
  │    │        │        │        │                  │        │抵償之。        │抵償之。        │
  │    │        │        │        │                  │        │                │                │
  │    │        │        │        │                  │        │                │                │
  ├──┼────┼────┼────┼─────────┼────┼────────┼────────┤
  │15  │99年5月 │臺中市松│李奇陸  │綽號「阿六」之李奇│毒品危害│陳明裕共同販賣第│詹淑娟共同販賣第│
  │    │29日下午│竹路與環│        │陸於左列時間以持用│防制條例│二級毒品，處有期│二級毒品，處有期│
  │    │4 時40分│中路交岔│        │之門號0000000000號│第4 條第│徒刑柒年貳月，扣│徒刑參年捌月，扣│
  │    │許      │路口    │        │行動電話，撥打陳明│2 項    │案如附表四編號2 │案如附表四編號2 │
  │    │        │        │        │裕所有門號00000000│        │、3 、6 、7 所之│、3 、6 、7 所之│
  │    │        │        │        │64號行動電與詹淑娟│        │物均沒收；未扣案│物均沒收；未扣案│
  │    │        │        │        │聯絡購買甲基安非他│        │門號○九八三八一│門號○九八三八一│
  │    │        │        │        │命事宜後，陳明裕即│        │○五六四號SIM 卡│○五六四號SIM 卡│
  │    │        │        │        │駕車搭載詹淑娟至左│        │壹枚，與詹淑娟連│壹枚，與陳明裕連│
  │    │        │        │        │列地點，由詹淑娟以│        │帶沒收，如全部或│帶沒收，如全部或│
  │    │        │        │        │1000元之價格，交付│        │一部不能沒收時，│一部不能沒收時，│
  │    │        │        │        │第二級毒品甲基安非│        │與詹淑娟連帶追徵│與陳明裕連帶追徵│
  │    │        │        │        │他命1 包予李奇陸，│        │其價額；未扣案之│其價額；未扣案之│
  │    │        │        │        │並當場向李奇陸收取│        │販賣第二級毒品所│販賣第二級毒品所│
  │    │        │        │        │1000元。          │        │得新臺幣壹仟元與│得新臺幣壹仟元與│
  │    │        │        │        │                  │        │詹淑娟連帶沒收，│陳明裕連帶沒收，│
  │    │        │        │        │                  │        │如全部或一部不能│如全部或一部不能│
  │    │        │        │        │                  │        │沒收時，以其與詹│沒收時，以其與陳│
  │    │        │        │        │                  │        │淑娟之財產連帶抵│明裕之財產連帶抵│
  │    │        │        │        │                  │        │償之。          │償之。          │
  │    │        │        │        │                  │        │                │                │
  │    │        │        │        │                  │        │                │                │
  └──┴────┴────┴────┴─────────┴────┴────────┴────────┘
   附表二：詹淑娟單獨販賣海洛因部分：
  ┌──┬────┬────┬────┬─────────┬────┬────────┐
  │編號│販賣時間│販賣地點│販賣對象│販賣方法、數量及所│所犯法條│詹淑娟所犯罪名及│
  │    │        │        │        │得財物            │        │處刑（含主刑及從│
  │    │        │        │        │                  │        │刑）            │
  ├──┼────┼────┼────┼─────────┼────┼────────┤
  │1   │99年3 月│臺中市大│陳嘉宏  │陳嘉宏於左列時間，│毒品危害│詹淑娟販賣第一級│
  │    │17日下午│雅區（原│        │以持用之0000000000│防制條例│毒品，處有期徒刑│
  │    │4 時29分│臺中縣大│        │號行動電話，撥打陳│第4 條第│拾伍年貳月，未扣│
  │    │許      │雅鄉）中│        │明裕所有門號091710│1 項    │之販賣第一級毒品│
  │    │        │清交流道│        │7348號行動電話，與│        │所得新臺幣壹仟元│
  │    │        │附近之全│        │詹淑娟聯絡購買海洛│        │沒收，如全部或一│
  │    │        │家便利商│        │因事宜後，詹淑娟即│        │部不能沒收時，以│
  │    │        │店      │        │於左列地點，以1000│        │其財產抵償之。  │
  │    │        │        │        │元之價格，販賣第一│        │                │
  │    │        │        │        │級毒品海洛因1 包予│        │                │
  │    │        │        │        │陳嘉宏，並當場向陳│        │                │
  │    │        │        │        │嘉宏收取1000元。  │        │                │
  └──┴────┴────┴────┴─────────┴────┴────────┘
  附表三：
 ┌──┬───────────────────┬───┬──────────┐
 │編號│ 項       目                          │ 數量 │備                註│
 ├──┼───────────────────┼───┼──────────┤
 │ 1  │口徑9mm 之制式子彈                    │ 3顆  │經採樣1 顆試射，可擊│
 │    │                                      │      │發，認均具殺傷力    │
 ├──┼───────────────────┼───┼──────────┤
 │ 2  │由金屬彈殼組合直徑8.8 ±0.5mm 金屬彈頭│ 2顆  │經採樣1 顆試射，可擊│
 │    │組合而成之非制式子彈                  │      │發，認均具殺傷力    │
 ├──┼───────────────────┼───┼──────────┤
 │ 3  │由金屬彈殼組合直徑8.9 ±0.5mm 金屬彈頭│ 6顆  │採樣2 顆試射，均無法│
 │    │組合而成之非制式子彈                  │      │擊發，認不具殺傷力  │
 ├──┼───────────────────┼───┼──────────┤
 │ 4  │由金屬彈殼組合直徑8.9 mm金屬彈頭組合而│ 1顆  │經實際試射，可擊發，│
 │    │成之非制式子彈                        │      │認具殺傷力          │
 ├──┼───────────────────┼───┼──────────┤
 │ 5  │由金屬彈殼組合直徑8.5 mm金屬彈頭組合而│ 1顆  │經實際試射，無法擊發│
 │    │成之非制式子彈                        │      │，認不具殺傷力      │
 └──┴───────────────────┴───┴──────────┘
  附表四：陳明裕住處扣案物品（除子彈外）
 ┌───┬─────────┬────┬────┐
 │編號  │物品名稱          │單位    │數量    │
 ├───┼─────────┼────┼────┤
 │1     │吸食器具          │組      │1       │
 ├───┼─────────┼────┼────┤
 │2     │電子磅秤          │個      │1       │
 ├───┼─────────┼────┼────┤
 │3     │分裝袋            │批      │2       │
 ├───┼─────────┼────┼────┤
 │4     │Changjiang白色手機│支      │1       │
 │      │（序號：0000000000│        │        │
 │      │05489）           │        │        │
 ├───┼─────────┼────┼────┤
 │5     │Group黑色手機     │支      │1       │
 │      │（序號：0000000000│        │        │
 │      │06043）           │        │        │
 ├───┼─────────┼────┼────┤
 │6     │Sony Ericsson白色 │支      │1       │
 │      │手機（序號：357355│        │        │
 │      │000000000）       │        │        │
 ├───┼─────────┼────┼────┤
 │7     │Utec黑色手機（序號│支      │1       │
 │      │：00000000000000）│        │        │
 ├───┼─────────┼────┼────┤
 │8     │亞太電信SIM 卡（卡│張      │1       │
 │      │號：0000000000000 │        │        │
 │      │）                │        │        │
 ├───┼─────────┼────┼────┤
 │9     │Koook 黑色手機（序│支      │1       │
 │      │號：00000000000000│        │        │
 │      │1 ）              │        │        │
 ├───┼─────────┼────┼────┤
 │10    │Sony Ericsson黑色 │支      │1       │
 │      │手機（序號：353626│        │        │
 │      │000000000）       │        │        │
 ├───┼─────────┼────┼────┤
 │12    │Nokia 銀色手機（序│支      │1       │
 │      │號：00000000000000│        │        │
 │      │4 ）              │        │        │
 ├───┼─────────┼────┼────┤
 │13    │槍枝改造工具      │批      │1       │
 └───┴─────────┴────┴────┘
   附表五：李志強扣案物品
  ┌───┬─────────┬────┬────┐
  │編號  │物品名稱          │單位    │數量    │
  ├───┼─────────┼────┼────┤
  │1     │注射針筒          │支      │1       │
  ├───┼─────────┼────┼────┤
  │2     │行動電話（序號：35│支      │1       │
  │      │0000000000000）   │        │        │
  │      │（含門號0000000000│        │        │
  │      │號SIM 卡及卡號KASO│        │        │
  │      │88 D292105號SIM 卡│        │        │
  │      │各1 張）          │        │        │
  │      │                  │        │        │
  ├───┼─────────┼────┼────┤
  │3     │行動電話（序號：35│支      │1       │
  │      │0000000000000 ）（│        │        │
  │      │含卡號000000000000│        │        │
  │      │868號SIM 卡1 張） │        │        │
  │      │                  │        │        │
  └───┴─────────┴────┴────┘
附錄論罪科刑法條：
毒品危害防制條例第4 條
製造、運輸、販賣第一級毒品者，處死刑或無期徒刑；處無期徒
刑者，得併科新臺幣 2 千萬元以下罰金。
製造、運輸、販賣第二級毒品者，處無期徒刑或 7 年以上有期
徒刑，得併科新臺幣 1 千萬元以下罰金。
製造、運輸、販賣第三級毒品者，處 5 年以上有期徒刑，得併
科新臺幣 7 百萬元以下罰金。
製造、運輸、販賣第四級毒品者，處 3 年以上 10 年以下有期
徒刑，得併科新臺幣 3 百萬元以下罰金。
製造、運輸、販賣專供製造或施用毒品之器具者，處 1 年以上
7 年以下有期徒刑，得併科新臺幣 1 百萬元以下罰金。
前五項之未遂犯罰之。
槍砲彈藥刀械管制條例第12條
未經許可，製造、販賣或運輸子彈者，處 1 年以上 7 年以下有
期徒刑，併科新台幣 500 萬元以下罰金。
未經許可，轉讓、出租或出借子彈者，處 6 月以上 5 年以下有
期徒刑，併科新台幣 300 萬元以下罰金。
意圖供自己或他人犯罪之用，而犯前二項之罪者，處 3 年以上
10 年以下有期徒刑，併科新台幣 700 萬元以下罰金。
未經許可，持有、寄藏或意圖販賣而陳列子彈者，處 5 年以下
有期徒刑，併科新台幣 300 萬元以下罰金。
第 1 項至第 3 項之未遂犯罰之。